臺灣苗栗地方法院民事判決　　　　93年度重訴字第14號
原　　　告　宙○○
　　　　　　地○○
　　　　　　戌○○
　　　　　　酉○○
　　　　　　未○○
　　　　　　巳○○
　　　　　　午○○
　　　　　　亥○○
　　　　　　癸○○○
　　　　　　子○○
　　　　　　卯○○
　　　　　　丑○○
　　　　　　寅○○
　　　　　　壬○○
　　　　　　申○○
　　　　　　天○○
　　　　　　宇○○
　　　　　　戊○○
　　　　　　庚○○
　　　　　　辰○○
　　　　　　乙○○
　　　　　　黃○○○FUJI.
　　　　　　丙○○
共　　　同
訴訟代理人　蘇衍維律師
　　　　　　林衍鋒律師
上　一　人
複　代理人　己○○
被　　　告　統聯汽車客運股份有限公司
法定代理人　甲○○
訴訟代理人　林茂基
　　　　　　饒勝麒
　　　　　　吳佳益
　　　　　　鍾添錦律師
上　一　人
複　代理人　丁○○
被　　　告　建昇通運有限公司
法定代理人　辛○○
被　　　告　玄○○
上列當事人間請求侵權行為損害賠償等事件，本院於民國94 年7
月22日言詞辯論終結，判決如下：
    主  文
被告建昇通運有限公司及被告玄○○應連帶給付原告（除原告癸
○○○、申○○外）如附表二所示之金額及利息。
被告統聯汽車客運股份有限公司應給付原告（除原告癸○○○、
申○○外）如附表三所示之金額及利息。
前二項任一被告已為給付，他被告於該給付範圍內同免給付義務
。
原告其餘之訴駁回。
訴訟費用由被告連帶負擔百分之三十四；餘由原告按附表四所示
比例負擔。
本判決原告勝訴部分，於原告（除原告癸○○○、申○○外）各
以如附表五所示之金額為被告建昇通運有限公司、統聯汽車客運
股份有限公司供擔保後，得假執行；但被告建昇通運有限公司、
統聯汽車客運股份有限公司如各以附表五所示之金額為上開原告
預供擔保，得免為假執行。
原告其餘假執行之聲請駁回。
    事實及理由
甲、程序方面：
一、原告原向臺灣板橋地方法院起訴請求被告等應連帶賠償損害
    ，經該院以本件侵權行為地位於國道一號北向138 公里 700
    公尺處（即苗栗縣公館鄉路段），因而依職權將本件裁定移
    送本院，合先敘明。
二、被告建昇通運有限公司（下稱建昇公司）及玄○○經合法通
    知，未於言詞辯論期日到場，均核無民事訴訟法第386 條各
    款所列情形，爰依原告之聲請由其一造辯論而為判決。
三、原告原向臺灣板橋地方法院起訴時，其訴之聲明係請求被告
    統聯汽車客運股份有限公司（下稱統聯公司）、洪聰榮之繼
    承人、建昇公司、玄○○、林昭瑞之繼承人，應連帶給付如
    起訴狀訴之聲明所載之金額及利息（洪聰榮之繼承人、林昭
    瑞之繼承人部分，業經該院於民國92年12月15日以原告未依
    民事訴訟法第116 條第1 項第1 款規定記載當事人之姓名，
    其訴顯不合法為由，裁定駁回其訴在案），嗣於本院審理中
    93年4 月6 日具狀變更訴之聲明為如附表一訴之聲明所示，
    亦即請求被告建昇公司與被告玄○○應連帶給付如附表一訴
    之聲明所示之金額及利息，另請求被告統聯公司亦應給付同
    上金額及利息，核其請求之基礎事實同一，且不甚礙被告之
    防禦及訴訴之終結，另關於請求之金額變更部分，亦屬擴張
    或減縮應受判決事項之聲明，依民事訴訟法第255 條第1 項
    第2 、3 、7 款規定，於法並無不合，應予准許。
乙、實體方面：
一、原告起訴主張：
  (一)陳碧雲、陳丁水、游秀甄（以上均已歿）及原告宙○○、亥
    ○○、壬○○、戊○○、庚○○、辰○○、乙○○、黃○○
    ○、丙○○等人，於91年11月1 日21時15分許，搭乘由被告
    統聯公司之司機洪聰榮所駕駛該公司所有車牌號碼2U-010號
    營業大客車南下，途經國道一號中山高速公路南向138 公里
    700 公尺處時，因司機洪聰榮隨意變換車道、未與前車保持
    安全距離，且沿途違規以行動電話聊天，致疏於注意車前狀
    況，適訴外人林昭瑞（已歿）駕駛車牌號碼NF-885號半聯結
    車由南往北行駛國道一號中山高速公路，至上開地點時，因
    酒醉駕駛及車輪爆胎致失控撞毀中央護欄衝入南下車道，而
    與洪聰榮所駕駛之前開車輛發生碰撞，造成上開人等死亡或
    輕重傷。因原告迭向統聯公司洽商和解事宜，統聯公司均置
    之不理，其餘被告亦未出面與原告洽談賠償事宜，爰提起本
    件訴訟。
  (二)被告建昇公司為林昭瑞之形式上僱用人，被告玄○○為林昭
    瑞之實際上僱用人，均應負僱用人之責任，爰依民法第 188
    條第1 、2 項規定，請求被告建昇公司與玄○○應連帶賠償
    如附表一訴之聲明所示之金額及利息。
  (三)洪聰榮於本件車禍之發生為有過失，業據原告黃○○○於本
    件訴訟繫屬前92年1 月7 日在國道公路警察局第二分隊製作
    筆錄時陳述明確，核與其於本院93年2 月24日言詞辯論期日
    陳述之內容，大致相符，是被告統聯公司就其受僱人即司機
    洪聰榮因執行職務之過失，所致原告等人之損害，自應依民
    法第188 條規定，負僱用人之侵權行為責任。又前述死傷之
    乘客與被告統聯公司間存有旅客運送契約，且統聯公司亦係
    提供載客服務之企業經營者，爰併依民法第654 條第1 項及
    消費者保護法第7 條第1 、3 項規定，請求被告統聯公司亦
    應賠償原告如附表一訴之聲明所示之金額及利息。次按民法
    第654 條第1 項所定旅客運送人之責任，除能證明係因不可
    抗力或因旅客之過失所致者外，不問運送人有無過失均應負
    賠償責任，而交通事故屬通常事變，是本件退步言之，縱認
    洪聰榮並無過失，被告統聯公司身為旅客運送人，亦應就原
    告所受之損害負賠償責任。
  (四)不真正連帶債務，謂數債務人具有同一目的，本於各別之發
    生原因，對債權人各負全部給付之義務，因債務人中一人為
    給付，他債務人即同免其責任之債務。本件訴外人林昭瑞酒
    醉駕駛及車輪爆胎，與訴外人洪聰榮隨意變換車道、未與前
    車保持安全距離及疏於注意車前狀況，同為造成本件車禍事
    故之共同原因，是林昭瑞之形式上僱用人即被告建昇公司、
    實質上僱用人即被告玄○○，與洪聰榮之僱用人即被告統聯
    公司間自應成立不真正連帶債務。
  (五)被害人參加健康保險或傷害保險，而由保險人支付醫療費，
    或被害人自行支付醫藥費，然後向保險人領取保險金時，依
    保險法第130 條及第135 條準用同法第103 條規定，保險人
    不得代位行使要保人或受益人因保險事故所生對第三人之請
    求權，故保險人不得向加害人求償。反之，被害人縱由保險
    人支付醫療費，乃係繳納保險費之代價，仍無礙於得向加害
    人請求損害賠償之權利（參照曾隆興博士著「交通事故賠償
    之理論與實務」第158 頁）。本件原告宙○○、亥○○、壬
    ○○、戊○○、庚○○、辰○○、乙○○、黃○○○及丙○
    ○等人，因本次車禍受傷所請求之醫療費用，固均包括健保
    給付及自負額在內，惟因中央健康保險局之所以支付健保給
    付，實乃上開原告等人每月繳交健保費之當然代價，洵無將
    中央健康保險局所支付之健保給付轉嫁與被告之必要，是上
    開原告請求被告賠償包括健保給付在內之金額，應屬有據。
  (六)本件車禍發生後，部分原告已自中國產物保險股份有限公司
    受領保險金，部分原告則由被告統聯公司代為繳付醫療費用
    ，茲將原告已受領之金額臚列如下：
    死者陳碧雲：已由配偶宙○○領取強制汽車責任保險金1,
      400,000 元。
    死者陳丁水：已由配偶癸○○○領取強制汽車責任保險金
      1,400,000元。
    死者游秀甄：已由配偶申○○領取強制汽車責任保險金1,
      400,000 元。
    傷者即原告宙○○：已領取強制汽車責任保險金7,891 元
      （被告統聯公司抗辯受領金額為6,588 元，原告不爭執─
      見本院卷第2 宗第132 頁，以下參見頁數均同）。
    傷者即原告亥○○：已領取強制汽車責任保險金18,400元
      （被告統聯公司抗辯受領金額為13,190元，原告不爭執）
      。
    傷者即原告壬○○：已領取強制汽車責任保險金19,124元
      （被告統聯公司抗辯受領金額為23,151元，原告不爭執）
      。
    傷者即原告戊○○：被告統聯公司代為給付醫療費用8,00
      0 元。
    傷者即原告庚○○：被告統聯公司代為給付醫療費用26,8
      09 元。
    傷者即原告辰○○：因住家遭颱風淹水，已無資料可考。
    傷者即原告乙○○：被告統聯公司代為給付醫療費用9,00
      0 元。
    傷者即原告黃○○○：未受領任何款項。
    傷者即原告丙○○：被告統聯公司代為給付醫療費用26,3
      54元 。
三、被告統聯公司則以：
  (一)侵權行為責任部分：
    本件車禍之發生，係因林昭瑞於前揭時地駕駛半聯結車，沿
    國道一號由南往北行駛外側車道，至肇事地點，因左後輪爆
    胎失控衝過中央護欄，撞擊行駛南下內側車道之陳良德自用
    小客車，再撞擊行駛中線車道由張仁豪所駕駛之自用小客車
    ，後又撞擊行駛外側車道由洪聰榮所駕駛之統聯公司營業大
    客車，洪聰榮再推撞已遭撞至路肩之張仁豪車，林松吉所駕
    駛之營業大客車煞避不及，撞上橫於車道之林昭瑞車，因而
    肇事。上開肇事經過及責任，並經臺灣省竹苗區車輛行車事
    故鑑定委員會鑑定結果，認林昭瑞駕駛半聯結車操控不當由
    北上車道衝入南下車道為肇事原因，洪聰榮駕駛營業大客車
    措手不及無肇事因素，足見洪聰榮並無過失，原告主張被告
    統聯公司應負僱用人之侵權行為責任云云，自屬無據。
  (二)旅客運送人責任部分：
    (1)按民法第654 條第1 項規定旅客運送人之責任，以旅客因
      運送所受之傷害及運送之遲到為限，依其文義解釋，旅客
      之死亡並不包括在內；退步言，縱認上開傷害包括死亡在
      內，則因民法關於死亡之賠償部分，除有民法第192 條至
      第195 條侵權行為損害賠償之規定外，別無其他規定，而
      被告統聯公司毋庸負侵權行為責任，已如前述，是原告自
      無援引上開侵權行為之規定，請求被告賠償之餘地（最高
      法院79年度台上字第985 號判決參照）。從而關於旅客死
      亡部分，自應適用民法之特別法即公路法第64條第1 、3
      項規定，及交通部82年3 月23日訂定之「汽車運輸業行車
      事故損害賠償金額及醫藥補助費發給辦法」第4 條規定，
      至多僅須在無過失之情況下，酌給最高喪葬費100,000 元
      ，至於受傷者，則按實補助醫藥費，最高金額為70,000元
      。又上開發給辦法雖經交通部於93年5 月4 日修正公布為
      未限制最高賠償金額，惟查本件車禍發生於91年11月1 日
      ，依法律不溯及既往原則，本件自無適用93年5 月4 日修
      正後辦法之餘地。
    (2)次按金錢、有價證券、珠寶或其他貴重物品，除託運人於
      託運時報明其性質及價值外，運送人對於其喪失或毀損不
      負責任，民法第657 條準用第639 條定有明文。本件原告
      黃○○○請求戒指損失部分，除不能證明該戒指確有遺失
      外，其亦未向運送之被告統聯公司報明，是依上開說明，
      原告黃○○○此部份之請求，自無理由。
    (3)原告請求之醫療費用應扣除健保已給付部分；另原告已領
      取之強制汽車責任保險給付部分，亦應扣除等語，資為抗
      辯。
  (三)消費者保護法部分：
    消費者保護法第7 條第1 、3 項之規定，以企業經營者提供
    之商品或服務，與消費者損害間具有相當因果關係，始有適
    用餘地，倘其提供之商品或服務非造成損害之原因，自無上
    開規定之適用。本件統聯公司之運送服務固有消費者保護法
    之適用（嗣於本院93年11月5 日言詞辯論期日改稱其無消費
    者保護法之適用─見本院卷第2 宗第133 、134 頁），惟因
    本件車禍之發生係因林昭瑞操控不當所致，洪聰榮並無過失
    ，則被告統聯公司所提供之服務與乘客之損害間並無因果關
    係存在，自無上開消費者保護法之適用（最高法院91年度台
    上字第1495號判決參照）。
  (四)並聲明：(1)原告之訴駁回。(2)如受不利之判決，願供擔保請
    准免為假執行。
四、被告建昇公司未於言詞辯論期日到場，惟據其於臺灣板橋地
    方法院調解時提出之書狀則以：
  (一)林昭瑞平時並無飲酒習慣，91年11月1 日晚上8 時許，伊自
    彰化縣溪湖鎮○○○道一號中山高速公路北上時亦未飲酒，
    有其友人謝俊誠可資為證。是以處理本件車禍之國道高速公
    路警察局造橋分隊檢測林昭瑞血液中酒精濃度，換算成呼氣
    酒精濃度為每公升0.915 毫克，認林昭瑞生前酒醉駕車，恐
    有與他人之血液混淆或錯誤之情事，該檢驗結果並不正確。
  (二)林昭瑞所駕駛之車號NF-885號半聯結車之實際所有人及使用
    人乃被告玄○○，僅為因應汽車運輸業之監理行政管理，被
    告玄○○始將上開車輛靠行登記於被告建昇公司名下，是以
    上開車輛之駕駛人林昭瑞事實上既為被告玄○○之受僱人，
    與被告建昇公司實屬無涉。況林昭瑞於事故發生當時駕駛上
    開車輛，是否屬執行職務之範圍？客觀上有無足認林昭瑞係
    為被告建昇公司服勞務？林昭瑞有無受被告建昇公司之監督
    ？均有不明，從而原告遽以主張被告建昇公司應依民法第18
    8條第1項前段規定，負連帶損害賠償責任云云，自無理由等
    語，資為抗辯。
  (三)並聲明：(1)原告之訴駁回。(2)如受不利之判決，願供擔保請
    准免為假執行。
五、被告玄○○未於言詞辯論期日到場，亦未提出書狀作何聲明
    或陳述。
六、原告及到場被告統聯公司不爭執之事實如下：
    陳碧雲、陳丁水、游秀甄（以上均已歿）及原告宙○○、亥
    ○○、壬○○、戊○○、庚○○、辰○○、乙○○、黃○○
    ○、丙○○等人，於91年11月1 日21時15分許，搭乘由被告
    統聯公司司機洪聰榮所駕駛該公司所有車牌號碼2U-010號營
    業大客車南下，途經國道一號中山高速公路南向138公里700
    公尺處時，適林昭瑞駕駛車牌號碼NF-885號半聯結車沿國道
    一號中山高速公路由南往北行駛，至上開地點，因失控自北
    上車道衝向南下車道，致與上開洪聰榮所駕駛之車輛發生碰
    撞，造成陳碧雲、陳丁水、游秀甄死亡及其他原告受傷之情
    ，為原告及到場被告統聯公司所不爭，並經本院依職權調取
    本院92年度訴字第113 號侵權行為損害賠償事件向內政部警
    政署國道公路警察局第二警察隊調取之本件車禍相關資料及
    照片核閱屬實，有上開警察隊92年4 月22日公警國二交字第
    0920003036號函暨所附道路交通事故調查報告表、調查筆錄
    及現場照片附在上開案卷可憑；另經本院調取臺灣苗栗地方
    法院檢察署91年度偵字第4645號偵查卷宗，及本院92年度訴
    字第281 號民事卷宗查明屬實，堪信為真實。
七、本件兩造之爭點如下：
  (一)林昭瑞是否酒後駕車以致肇事？其就本件車禍事故之發生，
    有無過失？
  (二)林昭瑞如有過失，被告建昇公司及玄○○是否應就其過失連
    帶負侵權行為損害賠償責任？
  (三)被告建昇公司及玄○○如應連帶負責，原告得請求其等連帶
    賠償之金額為若干？
  (四)被告統聯公司之司機洪聰榮就本件車禍事故之發生，有無過
    失？被告統聯公司是否應負僱用人之侵權行為責任？
  (五)被告統聯公司是否應負民法第654 條第1 項之旅客運送人責
    任？如應負責，原告得請求賠償之金額為若干？
  (六)原告依據消費者保護法第7 條第1 、3 項規定，請求被告統
    聯公司負損害賠償責任，是否有理由？
八、茲分述如下：
  (一)林昭瑞是否酒後駕車以致肇事？其就本件車禍事故之發生，
    有無過失？
    (1)按汽車行駛高速公路前，應妥為檢查車輛，在行駛途中不
      得有車輪脫落或輪胎膠皮脫落之情形，高速公路交通管制
      規則第13條第2 款定有明文。汽車駕駛人飲用酒類或其他
      類似物後其吐氣所含酒精濃度超過每公升0.25毫克或血液
      中酒精濃度超過百分之0.05以上者，不得駕車，亦為道路
      交通安全規則第114 條第2 款所明定。
    (2)本件林昭瑞於國道一號中山高速公路駕駛汽車本應注意上
      開規定，且依肇事當時情形並無不能注意之情事，竟疏於
      注意於行車前檢查輪胎；且酒後駕車，肇事後經檢驗其血
      液中酒精濃度高達183mg/dl（以百分比計算，為百分之0.
      183 ，見91年度相字第521 號相驗卷第34頁），致該車車
      輪爆胎，並失控衝入對向南下車道，因而發生前開車禍，
      造成人員死傷，林昭瑞為有過失甚明；且本件車禍事故經
      本院92年度訴字第113 號侵權行為損害賠償事件送請臺灣
      省竹苗區車輛行車事故鑑定委員會鑑定結果，亦認林昭瑞
      駕駛半聯結車操控不當由北上車道衝入南下車道為肇事原
      因，有上開鑑定意見書在卷可憑（見92年度訴字第281 號
      卷第151 至153 頁）。是林昭瑞之過失行為與上開人員之
      死傷間具有相當因果關係，堪予認定。
    (3)被告建昇公司雖辯稱林昭瑞之血液檢體或有與他人之血液
      檢體混淆之可能云云，惟查大千綜合醫院係針對林昭瑞抽
      血檢驗，有該醫院之檢驗報告單附在相驗卷可憑（見91年
      度相字第521 號相驗卷第34頁），此外被告所辯，亦未見
      其舉證以實其說，自不足採。被告建昇公司又辯稱事發時
      林昭瑞是否正執行職務，尚有疑問云云，然查林昭瑞乃被
      告玄○○所僱用以駕駛系爭肇事車輛者，事發當時林昭瑞
      正欲前往建昇公司（位於苗栗縣），業據被告玄○○於警
      訊供明在卷（見92年度訴字第281 號卷第128 頁反面），
      足認林昭瑞係在執行職務之中，而發生本件交通事故無誤
      ，被告上開所辯，亦非可採。
  (二)林昭瑞如有過失，被告建昇公司及玄○○是否應就其過失連
    帶負侵權行為損害賠償責任？
    (1)按因故意或過失，不法侵害他人之權利者，負損害賠償責
      任。受僱人因執行職務，不法侵害他人之權利者，由僱用
      人與行為人連帶負損害賠償責任，民法第184 條第1 項前
      段、第188 條第1 項分別定有明文。次按「上訴人宏進公
      司及曾坤山自認為肇事車輛靠行營業名義人及車主，應認
      宏進公司為楊天寶之形式上僱用人，曾坤山為楊天寶之實
      質上僱用人，均應對楊天寶侵權行為所生之損害，與楊天
      寶負連帶賠償責任」，最高法院76年度台上字第169 號判
      決可資參照，
    (2)查被告建昇公司為系爭肇事車輛之靠行營業名義人，被告
      玄○○為實際車主，林昭瑞係被告玄○○所僱用之司機等
      情，業據被告建昇公司法定代理人辛○○及被告玄○○分
      別於檢察官偵查時供明在案（見91年度偵字第4645號卷第
      28頁），堪信屬實，揆諸前揭判決意旨，被告建昇公司為
      林昭瑞之形式上僱用人，被告玄○○為林昭瑞之實質上僱
      用人，渠等對林昭瑞侵權行為所生之損害，自應與林昭瑞
      連帶負損害賠償責任。被告建昇公司抗辯其非林昭瑞之僱
      用人云云，洵非可採。
  (三)被告建昇公司及玄○○如應連帶負責，原告得請求其等連帶
    賠償之金額為若干？
    查被告建昇公司與玄○○應連帶負損害賠償責任，業如前述
    ，惟原告請求其等應連帶賠償之金額，應否准許，茲析述如
    次：
  １原告宙○○部分：
    (1)因妻陳碧雲死亡得請求之部分：
      醫療費用：原告宙○○主張其為妻即死者陳碧雲支出醫
        療費用1,050 元之情，業據提出苗栗大千醫院收據1 紙
        在卷可稽，堪信為真實，是原告此部份請求，應予准許
        。
      殯葬費用：原告宙○○主張其為妻陳碧雲支出殯葬費用
        ，計有照相2,000 元、治喪費396,500 元、公墓使用費
        25,000元、墓碑土草費17,000元，總計440,500 元等情
        ，亦據提出收據6 紙為證（附在三重簡易庭卷），惟查
        其中治喪費所列樂隊20,000元、回禮禮盒6,000 元，核
        非必要之殯葬費用，應予扣除，其餘費用均為喪葬習俗
        所必需，且其花費金額核與被害人陳碧雲之身分尚稱相
        當，並未過高，故原告宙○○請求賠償殯葬費用414,50
        0 元（440,500-20,000-6,000=414,500），為有理由，
        其逾此數額之請求，為無理由。
  　　精神慰撫金：林昭瑞因過失不法侵害陳碧雲致死，原告
        宙○○身為陳碧雲之夫，精神上遭受相當程度之痛苦，
        自屬當然，故其依民法第194 條規定，請求被告建昇公
        司及玄○○應連帶給付相當之精神上損害賠償，要無不
        合。本院斟酌原告宙○○年已73歲，與妻結褵44載，晚
        年痛失髮妻，學歷為小學畢業，名下有土地及建物各 1
        筆，並參酌被告建昇公司係供人靠行登記之公司，輕易
        坐享利潤，被告玄○○為林昭瑞之實際僱用人等一切情
        狀，認原告所請精神慰撫金1,400,000 元尚嫌過高，應
        予核減為800,000 元，方屬公允。
      以上項，總計為1,215,550 元。惟經查原告宙○
        ○業以陳碧雲配偶之身分，領取強制汽車責任保險金1,
        400,000 元，業據被告統聯公司陳明在卷，並為原告所
        不爭（見本院卷第2 宗第86、132 、146 頁），依強制
        汽車責任保險法第30條規定，視為加害人或被保險人損
        害賠償金額之一部份，加害人或被保險人受賠償請求時
        ，得扣除之。是原告請求賠償之上開金額扣除1,400,00
        0 元後，已無可以請求之金額，從而原告宙○○此部份
        請求為無理由。
    (2)原告宙○○自身受傷得請求之部分：
      原告宙○○主張其為統聯公司營業大客車之乘客，因本件
      車禍致受有頭部挫傷、胸部挫傷、下肢多處挫傷、左側腹
      部挫傷等傷害，業據提出財團法人彰化基督教醫院診斷書
      為證，堪信為真實。經核其得請求之金額如下：
      醫療費用：原告宙○○主張其因本件車禍共計支出醫療
        費用35,861元之情，已據提出彰化基督教醫院門診收據
        17紙為證，可信為真。惟按全民健康保險法第82條規定
        ：「保險對象因汽車交通事故，經本保險提供醫療給付
        者，本保險之保險人得向強制汽車責任保險之保險人代
        位請求該項給付」，而全民健康保險法為保險法之特別
        法，依特別法優於普通法之原則，全民健康保險法第82
        條自應優先於保險法第135 條、第103 條之規定而為適
        用。從而全民健康保險之被保險人因汽車交通事故，經
        全民健康保險提供醫療給付者，全民健康保險之保險人
        自得向強制汽車責任保險之保險人代位請求該項給付。
        而依強制汽車責任保險法第30條規定，保險人依本法規
        定給付之保險金，視為加害人或被保險人損害賠償金額
        之一部分；加害人或被保險人受賠償請求時，得扣除之
        。故於該範圍內，加害人或強制汽車責任保險之被保險
        人之損害賠償責任即因而解免，全民健康保險被保險人
        對於加害人之損害賠償請求權亦因而喪失。從而原告所
        支出之醫療費用中由全民健康保險局所支付之部分，自
        應就原告得請求賠償之金額中扣除（以下全部原告所請
        求之醫療費用，其說明均同上）。查原告宙○○支出之
        醫療費用中，其經全民健康保險給付之部分為30,721元
        ，業據原告陳明在卷（見本院卷第1 宗第140 頁），是
        原告宙○○請求給付之醫療費用於5,140 元（35,861-3
        0,721=5,140）之 範圍內，為有理由，其逾此部分之請
        求，為無理由。
      精神慰撫金：原告宙○○因本件車禍受有上開傷害，其
        精神受有痛苦，自堪認定。本院審酌原告之傷勢，並參
        酌前述核定精神慰撫金之一切情狀，認原告所請精神慰
        撫金400,000 元尚嫌過高，應予核減為100,000 元，方
        屬公允。
    　以上項，總計為105,140 元。惟查原告宙○○業已
        領取強制汽車責任保險金6,588 元，業據被告統聯公司
        陳明在卷，並為原告所是認（見本院卷第2宗第86、132
        、146 頁），依強制汽車責任保險法第30條規定，應予
        扣除之。是原告請求賠償之金額於98,552元（105,104-
        6,588=98,552）之 範圍內，為有理由，逾此部份之請
        求，為無理由。
    (3)綜上，原告宙○○之請求於98,552元之範圍內，應予准許
      ，其逾此範圍之請求，為無理由。
  ２原告地○○、戌○○、酉○○、未○○、巳○○、午○○部
    分：
    查原告地○○、戌○○、酉○○、未○○、巳○○、午○○
    為死者陳碧雲之子女，有戶籍謄本在卷可憑（附在三重簡易
    庭卷），則林昭瑞因過失不法侵害陳碧雲致死，上開原告精
    神上自受有相當程度之痛苦，故其依民法第194 條規定請求
    被告建昇公司、玄○○應連帶給付相當之精神上損害賠償，
    要無不合。本院斟酌原告地○○為彰化縣警察局警員，私立
    黎明工業專科學校畢業，原告戌○○為合眾紙業股份有限公
    司員工，省立虎尾高級農工職業學校畢業，原告酉○○為合
    匯企業有限公司員工，省立西螺高級農工職業學校畢業，原
    告未○○任職行政院人事行政局專員，國立中興大學中文系
    畢業，原告巳○○目前無工作，省立嘉義高級商業職業學校
    畢業，及參酌被告建昇公司係供人靠行登記之公司，輕易坐
    享利潤，被告玄○○為林昭瑞之實際僱用人等一切情狀，認
    原告地○○、戌○○、酉○○、未○○、巳○○、午○○各
    請求精神慰撫金200,000 元，尚屬合理，應予准許。
  ３原告亥○○部分：
    (1)因母陳碧雲死亡得請求之部分：
      林昭瑞因過失不法侵害陳碧雲致死，原告亥○○為其子女
      ，精神上自受有相當程度之痛苦，故其依民法第194 條規
      定請求被告建昇公司、玄○○應連帶給付相當之精神上損
      害賠償，要無不合。本院斟酌原告亥○○車禍前為職業駕
      駛，車禍後目前失業中，縣立西螺國中畢業，暨參酌被告
      建昇公司係供人靠行登記之公司，輕易坐享利潤，被告玄
      ○○為林昭瑞之實際僱用人等一切情狀，認原告亥○○請
      求精神慰撫金200,000 元，尚屬合理，應予准許。
    (2)原告亥○○自身受傷得請求之部分：
      原告亥○○主張其為統聯公司營業大客車之乘客，因本件
      車禍致受有第二頸椎齒突骨折脫位、頸部外傷合併頭皮裂
      傷、左臂裂傷、多處擦傷等傷害，於91年11月2 日住院治
      療，並於91年11月6 日進行第1 、2 頸椎後固定術、右腸
      骨移植術，於91年11月10日出院，現頸椎僅能旋轉30度，
      右下臂取骨處疼痛，原告因頸椎角度受限，目前無法駕駛
      ，預估需療養1 年以上等情，業據提出財團法人彰化基督
      教醫院診斷書為證（見本院卷第2 宗第67頁），並經本院
      當庭勘驗原告亥○○結果，其頸部無法自由轉動，僅能向
      前彎曲30度，腰部亦僅能左右各彎曲30度，行走無礙，右
      手功能未損，左手麻木在卷（見本院卷第1 宗第135 頁）
      ，堪信屬實。是原告亥○○得請求之賠償如下：
  　　醫療費用：原告亥○○主張其因本件車禍計支出彰化基
        督教醫院醫療費用104,751 元、維康藥局藥材費 3,821
        元、醫療器材費13,020元，共計121,592 元等情，業據
        提出彰化基督教醫院門診收據16 紙及其他藥品費收據6
        紙為證，堪信屬實。惟查上開金額中經健保給付之部分
        為106,692 元，業據原告陳明在卷（見本院卷第1 宗第
        140 頁），應予扣除之，理由同前，是以原告請求賠償
        之醫療費用於14,900元（121,592-106,692=14,900）之
        範圍內，為有理由，逾此部份之請求，即屬無據。
      減少收入部分：原告亥○○因本件車禍受有前述傷害，
        至少須療養1 年以上之情，已如前述，而原告亥○○前
        為職業駕駛，每月薪資為54,000元之情，亦有原告提出
        之診斷書及第一商業銀行活期儲蓄存款存摺在卷可稽。
        是原告亥○○自本件車禍發生時即91年11月1 日起1 年
        期間因傷無法工作，所致薪資之損失為648,000 元（54
        ,000x12=648,000）。
      減少勞動能力部分：原告亥○○自91年11月10日出院後
        ，雖因本件車禍遺有頸椎僅能旋轉30度之傷害，業如前
        述。然綜觀上開資料尚無從認定原告完全無法工作，為
        免原告減損勞動能力之計算無所依據，本院認宜以勞工
        保險條例第53條附表所定殘廢給付標準表之殘廢程度及
        等級，及勞動基準法第54條勞工強制退休年齡60歲，作
        為判斷基準為妥。查原告因本件車禍遺有頸部左右旋轉
        角度僅30度之傷害，核其殘廢等級應相當於勞工保險殘
        廢給付標準表第53項脊柱遺存顯著運動障害，其殘廢等
        級為7 ，審酌原告僅受有頸部旋轉之限制，其餘行走無
        礙，右手功能無損，左手有麻木之情形，應認其喪失50
        % 之勞動能力。依原告91年11月10日出院，再休養1 年
        ，即自92年11月10日起算，算至原告60歲退休止（原告
        係54年3 月15日出生，60歲即104 年3 月15日），尚可
        工作21年又5 月（原告同意以21年計算），又原告車禍
        發生前每月薪資為54,000元，亦如前述，依霍夫曼計算
        法扣除中間利息，則原告一次得請求被告建昇公司與玄
        ○○連帶賠償其喪失勞動能力所受之損害為789,268 元
        【54,000x14.0000000 （21年之霍夫曼係數）=789,268
        ，元以下四捨五入，以下均同】。
      精神慰撫金：原告亥○○因本件車禍受有上開傷害，其
        精神受有痛苦，自堪認定。本院審酌原告傷勢非輕，並
        參酌兩造身分、地位，暨前述核定精神慰撫金等一切情
        狀，認原告所請精神慰撫金1,000,000 元尚嫌過高，應
        予核減為800,000元，方屬公允。
      以上項，總計為2,252,168 元。惟查原告亥○
        ○業已領取強制汽車責任保險金13,190元，業據被告統
        聯公司陳明在卷，並為原告所不爭（見本院卷第2 宗第
        86 、13 2 、146 頁），依強制汽車責任保險法第30條
        規定，應予扣除之。是原告請求賠償之上開金額扣除13
        ,190元後，為2,238,978 元（2,252,168-13,190=2,238
        ,978）。
    (3)綜上，原告亥○○之請求於2,438,978 元之範圍內，應予
      准許，其逾此數額之請求，為無理由。
  ４原告癸○○○部分：
    (1)醫療費用：原告癸○○○主張其為夫即死者陳丁水支出醫
      療費用2,680 元，業據提出協和醫院醫療費用收據及救護
      車費收據為證，堪信為真實。是原告此部份請求，應予准
      許。
    (2)殯葬費用：原告癸○○○主張其為陳丁水支出之殯葬費用
      為579,680 元等情，業據其提出喪葬費明細表及統一發票
      、收據、送貨單為證。惟查其中牽亡歌15,000元、樂隊13
      ,200元、毛巾12,000元、佛祖車9,000 元，核非必要之殯
      葬費用，應予扣除，其餘費用則均為喪葬習俗所必需，且
      其花費金額核與被害人陳丁水之身分尚稱相當，並未過高
      ，故原告癸○○○請求賠償殯葬費用於530,480 元（579,
      680-15,000-13,200-12,000-9,000=530,480）之範圍內為
      有理由，其逾此部份之請求，為無理由。
  　(3)精神慰撫金：原告癸○○○係死者陳丁水之妻，有戶籍謄
      本在卷足參，則林昭瑞因過失不法侵害陳丁水致死，原告
      癸○○○精神上遭受相當程度之痛苦，至堪認定，故其依
      民法第194 條規定，請求被告建昇公司與玄○○應連帶給
      付相當之精神上損害賠償，要無不合。本院斟酌原告癸○
      ○○年已77歲，與夫結褵數十載，今頓失配偶，晚年孤寂
      ，為家庭主婦，名下有土地及建物各1 筆等一切情狀，並
      參酌被告建昇公司係供人靠行登記之公司，輕易坐享利潤
      ，被告玄○○為林昭瑞之實際僱用人等一切情狀，認原告
      所請精神慰撫金1,000,000 元尚嫌過高，應予核減為800,
      000 元，方屬公允。
    (4)以上(1)(2)(3)項，總計為1,333,160 元，惟查原告癸○○○
      業以陳丁水配偶之身分，領取強制汽車責任保險金1,400,
      000 元，業據被告統聯公司陳明在卷，並為原告所不爭（
      見本院卷第2 宗第86、132 、146 頁），依強制汽車責任
      保險法第30條規定，應予扣除之。是原告請求賠償之上開
      金額扣除1,400,000 元後，已無可以請求之金額，從而原
      告癸○○○之請求為無理由。
  ５原告子○○、卯○○、丑○○、寅○○部分：
  　原告子○○、卯○○、丑○○、寅○○為死者陳丁水之子女
    ，有戶籍謄本在卷可憑（附在三重簡易庭卷），則林昭瑞因
    過失不法侵害陳丁水致死，上開原告精神上受有相當程度之
    痛苦，亦堪認定，故其等依民法第194 條規定請求被告建昇
    公司、玄○○應連帶給付相當之精神上損害賠償，要無不合
    。本院斟酌原告子○○為勝瑀企業有限公司負責人，省立善
    化高級中學畢業，有土地及建物共3 筆，原告卯○○為內政
    部雲林教養院導師，實踐大學生活應用科學系畢業，有土地
    、建物及股票共18筆，原告丑○○為勝廣機械有限公司業務
    專員，崑山高中附設補校機工科畢業，有土地及建物各1 筆
    ，原告寅○○國小肄業，有建物及股票各1 筆，暨參酌被告
    建昇公司係供人靠行登記之公司，輕易坐享利潤，被告玄○
    ○為林昭瑞之實際僱用人等一切情狀，認原告子○○、卯○
    ○、丑○○、寅○○各請求精神慰撫金700,000 元尚嫌過高
    ，應各予核減為200,000 元，方屬公允。是上開原告之請求
    於200,000 元之範圍內，為有理由，其逾此部份之請求，即
    屬無據。
  ６原告壬○○部分：
    (1)因父陳丁水死亡得請求之部分：
      林昭瑞因過失不法侵害陳丁水致死，原告壬○○為其子女
      ，亦有戶籍謄本在卷可參，其精神上受有相當程度之痛苦
      ，自堪認定，故其依民法第194 條規定請求被告建昇公司
      、玄○○應連帶給付相當之精神上損害賠償，要無不合。
      本院斟酌原告壬○○為吉崑實業社負責人，崑山高中電子
      科畢業，有土地、建物、汽車、股票共9 筆，暨參酌被告
      建昇公司係供人靠行登記之公司，輕易坐享利潤，被告玄
      ○○為林昭瑞之實際僱用人等一切情狀，認原告壬○○所
      請精神慰撫金700,000 元，尚嫌過高，應予核減為200,00
      0 元，方屬公允。
    (2)原告壬○○自身受傷得請求之部分：
      原告壬○○主張其為統聯公司營業大客車之乘客，因本件
      車禍受有左側肩關節拉傷、扭傷、背部及胸部挫傷等傷害
      ，計有3 個月不適合從事勞動工作等情，業據其提出郭綜
      合醫院、奇美醫學中心診斷證明書為證，堪信屬實。是原
      告壬○○得請求之賠償如下：
      醫療費用：原告主張其支出之醫療費用，計有郭綜合醫
        院79,883元、奇美醫院2,207 元、協和醫院3,330 元，
        合計85,420元等情，已據其提出郭綜合醫院收據24紙、
        奇美醫院收費收據2 紙、協和醫院醫療費用收據及救護
        車費收據2 紙為證，堪信為真實。惟查上開金額中經健
        保給付之部分為11,622元，業據原告陳明在卷（見本院
        卷第1 宗第141 頁），自應予扣除，是以原告請求賠償
        之醫療費用於73,798元（85,420-11,622=73,798）之範
        圍內，核屬有據，其逾此部份之請求，為無理由。
      精神慰撫金：原告壬○○因本件車禍受有上開傷害，其
        精神受有痛苦，自堪認定。本院審酌原告之傷勢，並參
        酌兩造身分、地位，暨前述核定精神慰撫金等一切情狀
        ，認原告所請精神慰撫金400,000 元尚嫌過高，應予核
        減為100,000 元，方屬公允。
      以上項，總計為173,798 元，惟查原告業已領取強
        制汽車責任保險金23,151元，業據被告統聯公司陳明在
        卷，並為原告所不爭（見本院卷第2 宗第86、132 、14
        6 頁），依強制汽車責任保險法第30條規定，應予扣除
        之。原告得請求賠償之上開金額扣除23,151元後，為15
        0,647元（173,798-23,151=150,647）。
    (3)綜上，原告壬○○之請求於350,647 元（200,000+150,64
      7=350,647）之 範圍內，為有理由，其逾此數額之請求，
      即屬無據。
  ７原告申○○部分：
    (1)醫療費用：原告申○○主張其為妻即死者游秀甄支出之醫
      療費用，計有苗栗醫院48,888元、臺中榮民總醫院42,992
      元、救護車費3,900元，共計95,780 元之情，業據提出苗
      栗醫院門診收據5 紙、臺中榮民總醫院醫療費用收據9 紙
      為證，堪信為真實。惟經查上開金額中經健保給付之部分
      為66,264元（見本院卷第1 宗第141 頁），自應予扣除，
      是原告請求賠償之醫療費用於29,516元（95,780-66,264=
      29,516）之範圍內，為有理由，其逾此部份之請求，即屬
      無據。
  　(2)殯葬費用：原告申○○主張其為死者游秀甄支出殯葬費用
      400,480 元之情，業據其提出治喪委託書、免用統一發票
      收據、證明書、塔位使用證明及統一發票為證。惟查其中
      毛巾3,600元、工人香煙毛巾2,000元，核非必要之殯葬費
      用，應予扣除，其餘費用則均為喪葬習俗所必需，且其花
      費金額核與被害人游秀甄之身分尚稱相當，並未過高，故
      原告申○○請求賠償之殯葬費用於394,880元（400,480-3
      ,600-2,000=394,880）之範圍內，為有理由，其逾此部份
      之請求，為無理由。
  　(3)精神慰撫金：原告申○○係死者游秀甄之夫，有戶籍謄本
      在卷足參，則林昭瑞因過失不法侵害游秀甄致死，原告申
      ○○精神上遭受相當程度之痛苦，至堪認定，故其依民法
      第194 條規定，請求被告建昇公司與玄○○應連帶給付相
      當之精神上損害賠償，要無不合。本院斟酌原告申○○痛
      失配偶，感情失依，並參酌原告為家緯電器股份有限公司
      董事長，省立海洋學院航海學系畢業，有土地及建物共 4
      筆，暨被告建昇公司係供人靠行登記之公司，輕易坐享利
      潤，被告玄○○為林昭瑞之實際僱用人等一切情狀，認原
      告所請精神慰撫金1,400,000元尚嫌過高，應予核減為800
      ,000 元，方屬公允。
    (4)以上(1)(2)(3)項，合計為1,224,396 元，惟查原告申○○業
      以游秀甄配偶之身分，領取強制汽車責任保險金1,400,00
      0 元，業據被告統聯公司陳明在卷，並為原告所不爭（見
      本院卷第2 宗第86、132 、146 頁），依強制汽車責任保
      險法第30條規定，應予扣除之。是原告請求賠償之上開金
      額扣除1,400,000 元後，已無可以請求之金額，從而原告
      申○○請求為無理由。
  ８原告天○○部分：
    (1)扶養費：原告天○○係死者游秀甄之子，74年6 月25日出
      生，有戶籍謄本在卷可稽，自游秀甄91年11月12日死亡至
      原告天○○成年止，尚有2 年8 月待游秀甄扶養（原告同
      意按2 年計算），依91年綜合所得稅扶養親屬免稅額每人
      每年72,000元計算，再依霍夫曼計算法扣除中間利息，則
      原告天○○所得請求之扶養費為140,571 元【72,000x1.0
      000000（2年之霍夫曼係數）=140,571 】。又原告天○○
      之父申○○，於原告成年前亦負有扶養義務，故上開金額
      應以1/2 計算，是原告天○○得請求之扶養費應為70,286
      元（140,571/2=70,286）。原告天○○請求依臺灣省家庭
      收支調查平均每人每月生活費15,313元計算，尚非有據。
  　(2)精神慰撫金：原告天○○係死者游秀甄之子，則林昭瑞因
      過失不法侵害游秀甄致死，原告天○○精神上遭受相當程
      度之痛苦，至堪認定，故其依民法第194 條規定，請求被
      告建昇公司與玄○○應連帶給付相當之精神上損害賠償，
      要無不合。本院斟酌原告天○○痛失母親，感情失依，並
      參酌原告為東吳大學資訊科學系學生，名下無財產，暨被
      告建昇公司係供人靠行登記之公司，輕易坐享利潤，被告
      玄○○為林昭瑞之實際僱用人等一切情狀，認原告所請精
      神慰撫金1,000,000 元尚嫌過高，應予核減為500,000 元
      ，方屬公允。
    (3)以上(1)(2)項，合計為570,286 元（70,286+500,000=570,2
      86），是原告天○○之請求於570,286 元之範圍內，應予
      准許，其逾此數額之請求，為屬無據。
  ９原告宇○○部分：
    (1)扶養費：原告宇○○係死者游秀甄之女，78年6 月20日出
      生，有戶籍謄本在卷可稽，自游秀甄91年11月12日死亡至
      原告宇○○成年止，尚有6 年8 月待游秀甄扶養（原告同
      意以6 年計算），依91年綜合所得稅扶養親屬免稅額每人
      每年72,000元計算，再依霍夫曼計算法扣除中間利息，是
      原告宇○○所得請求之扶養費為386,235 元【72,000x5.0
      000000（6 年之霍夫曼係數）=386,235】。又原告宇○○
      之父申○○，於原告成年前亦負有扶養義務，故上開金額
      應以1/2 計算，是原告宇○○得請求之扶養費應為193,11
      8元（386,235/2=193,118）。原告宇○○請求依臺灣省家
      庭收支調查平均每人每月生活費15,313元計算，尚非有據
      。
  　(2)精神慰撫金：原告宇○○係死者游秀甄之女，則林昭瑞因
      過失不法侵害游秀甄致死，原告宇○○精神上遭受相當程
      度之痛苦，至堪認定，故其依民法第194 條規定，請求被
      告建昇公司與玄○○應連帶給付相當之精神上損害賠償，
      要無不合。本院斟酌原告宇○○痛失母親，感情失依，並
      參酌原告目前於加拿大蒙特婁就讀高中一年級，名下無財
      產，暨被告建昇公司係供人靠行登記之公司，輕易坐享利
      潤，被告玄○○為林昭瑞之實際僱用人等一切情狀，認原
      告所請精神慰撫金1,000,000 元尚嫌過高，應予核減為50
      0,000 元，方屬公允。
    (3)以上(1)(2)項，合計為693,118 元（193,118+500,000=693,
      118 ），是原告宇○○之請求於693,118 元之範圍內，應
      予准許，其逾此部份之請求，並非正當。
  １０原告戊○○部分：
    原告戊○○主張其為統聯公司營業大客車之乘客，因本件車
    禍受有左手鎖骨骨折、左邊肱骨骨折、左手食指骨折、左手
    韌帶斷裂，須休養3 個月後，再復健6 個月等情，業據提出
    大千綜合醫院、財團法人仁愛綜合醫院及實密復建科診所診
    斷證明書為證（見三重簡易庭卷第134 至136 頁），堪信屬
    實。是原告戊○○得請求之賠償如下：
    (1)醫療費用：原告主張其支出醫療費用45,256元，業據提出
      財團法人仁愛綜合醫院醫療費用收據3 紙，苗栗大千醫院
      收據2 紙，臺中榮民總醫院門診醫療費用收據5 紙，實密
      復建科診所醫療費用收據2 紙，友仁醫院收據1 紙，光明
      中醫診所收據1 紙，弘一德中醫診所門診掛號費收據4 紙
      為證，堪信為真實。惟查上開金額中經健保給付之部分為
      2,549 元，業據原告陳明在卷（見本院卷第1 宗第141 頁
      ），自應予扣除，理由同前。另原告自承被告統聯公司已
      代為給付醫療費用8,000 元（見本院卷第2 宗第87頁），
      此部份亦應予以扣除。從而原告請求賠償之醫療費用於34
      ,707元（45,256-2,549-8,000=34,707）之 範圍內，核屬
      有據，其逾此部份之請求，為無理由。
    (2)減少勞動能力部分：原告戊○○因本件車禍，治療後仍遺
      有左手食指彎曲，左手抬起時會抖動，左上臂無法高舉等
      傷害，業據本院當庭勘驗原告戊○○本人在案（見本院卷
      第2 宗第41頁），並據原告提出愛鄰復建科診所診斷證明
      書載明：「此病患目前左肩僅能前舉30度，側舉120 度，
      左手食指近端指間關節彎曲變形，完全無法伸直，僅能彎
      曲90度，無法達100 度，遠端指尖關節僅能彎曲20度，無
      法達80度，掌指關節僅能彎曲40度，無法達90度」等語（
      見本院卷第2 宗第91頁），復為到場被告所不爭，堪信為
      真實。然綜觀上情，尚無從認定原告完全無法工作。參酌
      原告事發時任職建國科技大學，現任嶺東技術學院副教授
      ，自承依據其實際生活作息及工作體驗，自認其減少勞動
      能力之比例為20% ，經核尚屬相當。而原告每月薪資為12
      9,426 元，是其每月減少勞動能力之損失為25,885元（12
      9,426x0.2=25,885），自91年11月1 日車禍發生日起休養
      3 個月即92年2 月1 日起，計算至55歲退休為止（原告主
      張其55歲退休，查原告46年7 月12日出生，計算至55歲，
      為101 年7 月11日），尚有9 年又5 個月可以工作（原告
      同意以9 年計算），再依霍夫曼計算法扣除中間利息，則
      原告所得請求被告連帶賠償之喪失勞動能力損失為2,357,
      179元【25,885元x12月x7.0000000（9年之霍夫曼係數）=
      2,357,179），洵有理由。此部份原告請求被告賠償2,486
      ,623 元，就超過上開數額部分，為無理由。
    (3)減少收入部分：原告因本件車禍休養3 個月，自91年11月
      1 日起休養至92年2 月1 日止，而經查該休養3 個月期間
      ，原告所任職之建國科技大學未全額發給薪資，於91年11
      月僅發給薪資94,605元，減少34,821元，91年12月僅發給
      薪資72,240元，減少57,186元，92年1 月僅發給薪資94,6
      05元，減少34,821元，以上合計為126,828 元。
　　(4)精神慰撫金：原告戊○○因本件車禍受有上開傷害，並遺
      留有後遺症，其精神受有痛苦，自堪認定。本院審酌原告
      之傷勢，並參酌原告事發時為建國科技大學副教授，目前
      為嶺東技術學院資訊管理系副教授，並擔任臺灣省政府彰
      化縣區車輛行車事故鑑定委員會委員，博士班畢業，有土
      地及建物各1 筆，暨被告建昇公司係供人靠行登記之公司
      ，輕易坐享利潤，被告玄○○為林昭瑞之實際僱用人等一
      切情狀，認原告所請精神慰撫金700,000 元尚嫌過高，應
      予核減為200,000 元，方屬公允。
    (5)以上(1)(2)(3)(4)項，合計為2,718,714 元，惟查原告戊○○
      業已領取強制汽車責任保險金36,558元，業據被告統聯公
      司陳明在卷，並為原告所不爭（見本院卷第2 宗第86、13
      2 、146 頁），依強制汽車責任保險法第30條規定，自應
      予扣除之。原告請求賠償之上開金額扣除36,558元後，為
      2,682,156 元。是原告戊○○之請求於2,682,156 元之範
      圍內，應予准許，其逾此數額之請求，為屬無據。
  原告庚○○部分：
    原告庚○○主張其為統聯公司營業大客車之乘客，因本件車
    禍受有頭部外傷併腦震盪、頭皮撕裂傷、右尺骨骨折、左手
    深撕裂傷、韌帶斷裂、胸部挫傷，致接受右側近端尺骨骨折
    鋼釘固定術、右側橈骨頭脫並橈肱關節不穩定、韌帶重健手
    術等情，業據提出行政院衛生署豐原醫院、財團法人彰化基
    督教醫院診斷證明書為證（見三重簡易庭卷第148 至150 頁
    ），堪信屬實。是原告庚○○得請求之賠償如下：
    (1)醫療費用：原告主張其支出醫療費用63,921元，業據提出
      行政院衛生署豐原醫院、財團法人彰化基督教醫院門診收
      據、秀傳紀念醫院、李武波診所全民健保醫療費用收據、
      上海市第六人民醫院醫藥費用收據聯為證（見三重簡易庭
      卷第151 至173 頁），堪信為真實。惟查上開金額中經健
      保給付之部分為49,835元，業據原告陳明在卷（見本院卷
      第1 宗第142 頁），自應予扣除，理由同前。另原告自承
      被告統聯公司代為給付醫療費用26,809元（見本院卷第 2
      宗第87頁），經計算結果（63,921-49,835-26,809=-12,7
      23），原告已無得請求賠償之醫療費用，是原告此部份請
      求，為無理由。
    (2)減少收入部分：原告庚○○因受上開傷害，自91年11 月2
      日起至同年月11日止，於豐原醫院住院治療，並自91年12
      月14日起至同年月17日止，於彰化基督教醫院住院治療，
      預計3 個月後施行橈骨頭脫臼復位及橈耾關節不穩定韌帶
      重建手術，1 年後施行鋼板移除術，整個治療過程及復建
      約需1 年，有上開原告提出之診斷證明書在卷足憑，堪信
      為真實。是原告有1 年之時間無法工作，堪以認定。又原
      告於事發時任職上海壘勁科貿有限公司，擔任副總經理職
      務，每月薪資為人民幣25,000元，折合新臺幣100,000 元
      等情，亦據原告提出企業法人營業執照、名片、證明書等
      件為證（見三重簡易庭卷第174 至176 頁），並經證人即
      該公司總經理姚天助到庭證述在卷（見本院卷第2 宗第84
      頁），參諸證人姚天助證稱原告車禍後尚有領取3 個月薪
      資，之後即離職等語，堪認原告僅受有9 個月薪資損失即
      900,000 元。是此部份原告請求被告賠償900,000 元，為
      有理由，其逾此數額之請求，自非有據。
    (3)精神慰撫金：原告因本件車禍受有上開傷害，並遺留有右
      手臂雖可彎曲，惟無法碰觸鼻尖，亦無法提重物等後遺症
      ，業經本院當庭勘驗屬實（見本院卷第2 宗第42頁），其
      精神受有痛苦，自堪認定。本院審酌原告之傷勢，並參酌
      原告為臺中市私立光華工業職業學校畢業，名下有土地 1
      筆，暨被告建昇公司係供人靠行登記之公司，輕易坐享利
      潤，被告玄○○為林昭瑞之實際僱用人等一切情狀，認原
      告所請精神慰撫金600,000 元尚嫌過高，應予核減為300,
      000 元，方屬公允。
    (4)以上(1)(2)(3)項，合計1,200,000 元，惟查原告庚○○業已
      領取強制汽車責任保險金31,637元，業據被告統聯公司陳
      明在卷，並為原告所不爭（見本院卷第2 宗第86、132 、
      146 頁），依強制汽車責任保險法第30條規定，應予扣除
      之。原告請求賠償之上開金額扣除31,637元後，為1,168,
      363 元，是以原告之請求於1,168,363 元之範圍內，應予
      准許，其逾此數額之請求，即屬無據。
  原告辰○○部分：
    原告辰○○主張其為統聯公司營業大客車之乘客，因本件車
    禍受有頸部外傷、左臉3 公分、右臉2 公分、左肩臂8 公分
    、左手肱骨骨折等傷害，業據提出協和醫院診斷證明書為證
    （見三重簡易庭卷第177 頁），堪信為真。是原告辰○○得
    請求之賠償如下：
    (1)醫療費用：原告主張其支出醫療費用15,313元，業據提出
      協和醫院及新陽醫院收據各2 紙為證（見三重簡易庭卷第
      178 至179 頁），堪信為真實。是以原告請求賠償醫療費
      用15,313元（此部份無健保給付），核屬有據，其逾此部
      份之請求，為無理由。
    (2)精神慰撫金：原告辰○○因本件車禍受有上開傷害，其精
      神受有痛苦，自堪認定。本院審酌原告之傷勢，並參酌原
      告為家庭主婦，大專畢業，暨被告建昇公司係供人靠行登
      記之公司，輕易坐享利潤，被告玄○○為林昭瑞之實際僱
      用人等一切情狀，認原告所請精神慰撫金500,000 元尚嫌
      過高，應予核減為100,000 元，方屬公允。
    (3)以上(1)(2)項，合計為115,313 元，惟查原告辰○○業已領
      取強制汽車責任保險金28,033元，業據被告統聯公司陳明
      在卷，並為原告所不爭（見本院卷第2 宗第86、132 、14
      6 頁），依強制汽車責任保險法第30條規定，應予扣除之
      。原告請求賠償之上開金額扣除28,033元後，為87,280元
      ，是原告辰○○之請求於87,280元之範圍內，應予准許，
      其逾此數額之請求，要屬無據。
  原告乙○○部分：
    原告乙○○主張其為統聯公司營業大客車之乘客，因本件車
    禍受有胸部、頭、臉、四肢、頸部多處撕裂傷、右側第三肋
    骨骨折、氣胸等傷害，業據提出臺中榮民總醫院診斷證明書
    為證（見三重簡易庭卷第180 、181 頁），堪信屬實。是原
    告乙○○得請求之賠償如下：
    (1)醫療費用：原告主張其支出醫療費用25,236元，業據提出
      臺中榮民總醫院門診醫療費用收據、秀傳紀念醫院門診收
      據為證（見三重簡易庭卷第182 至192 頁），堪信為真實
      。惟查上開金額中經健保給付之部分為15,739元，業據原
      告陳明在卷（見本院卷第1 宗第142 頁），自應予扣除，
      理由同前。另原告自承被告統聯公司代為給付醫療費用9,
      000 元（見本院卷第2 宗第87頁），是以原告請求賠償之
      醫療費用於497 元（25,236-15,739-9,000=497）之 範圍
      內，核屬有據，其逾此部份之請求，為無理由。
    (2)減少收入部分：原告乙○○因本件車禍受傷，自91年11月
      2 日起至同年月7 日止，於臺中榮民總醫院住院治療，出
      院後宜休養2 個月，目前情況穩定，無明顯後遺症等情，
      有上開原告提出之診斷證明書在卷可稽，是以原告有2 個
      月無法工作，堪可認定。惟原告主張其受有2 個月薪資損
      失一節，雖據提出扣繳憑單為證，然為被告所否認，此外
      原告復未就此舉證以實其說，是原告主張其為中華航空公
      司空服員，每月薪資40,672元，2 個月計損失薪資81,344
      元云云，尚難憑採。
    (3)精神慰撫金：原告乙○○因本件車禍受有上開傷害，其精
      神受有痛苦，自堪認定。本院審酌原告之傷勢，並參酌原
      告為中華航空公司空中小姐，文藻專科學校畢業，暨被告
      建昇公司係供人靠行登記之公司，輕易坐享利潤，被告玄
      ○○為林昭瑞之實際僱用人等一切情狀，認原告所請精神
      慰撫金600,000 元尚嫌過高，應予核減為100,000 元，方
      屬公允。
    (4)以上(1)(2)(3)項，合計為100,497 元，惟查原告乙○○業已
      領取強制汽車責任保險金18,100元，業據被告統聯公司陳
      明在卷，並為原告所不爭（見本院卷第2 宗第86、132 、
      146 頁），依強制汽車責任保險法第30條規定，應予扣除
      之。原告請求賠償之上開金額扣除18,100元後，為82,397
      元。是原告乙○○之請求於82,397元之範圍內，應予准許
      ，其逾此範圍之請求，應屬無據。
  原告黃○○○（FUJIWARA JIMMY）部分：
    原告黃○○○主張其為統聯公司營業大客車之乘客，因本件
    車禍受有頭部外傷併腦震盪、顏面部撕裂傷、鼻翼部撕裂、
    耳道因車禍玻璃碎片造成鼓膜穿孔、右肩挫傷、胸挫傷、腹
    部挫傷、膝蓋挫傷、腰扭挫傷等傷害，業據提出日本大傳馬
    耳鼻咽喉科、臺中榮民總醫院、弘一德中醫診所診斷證明書
    為證（見三重簡易庭卷第195 至198 頁），堪信屬實。是原
    告黃○○○得請求之賠償如下：
    (1)醫療費用：原告主張其支出醫療費用30,682元，業據提出
      弘一德中醫診所醫療費用明細收據表、臺中榮民總醫院門
      診醫療費用收據為證（見三重簡易庭卷第199 至206 頁）
      ，堪信為真實。是以原告請求賠償醫療費用30,682元（無
      健保給付部分），核屬有據。
    (2)增加生活上需要之支出：原告主張其由協和醫院轉送臺中
      榮民總醫院之救護車及特別護士費用，共計花費7,000 元
      ；另因就診往返臺中榮民總醫院10次，計花費車資 5,000
      元一節，為被告所否認，而經查原告復未就此舉證以實其
      說，自不足採信。至於原告主張其因車禍受傷，無法自行
      返回日本，遂由妻子陳淑鈴陪同回日本，共支出機票費用
      44,676元一節，參酌原告自91年11月2 日起至同年月4 日
      止，在臺中榮民總醫院住院治療，自91年11月10日起至91
      年11月22日止，及自91年12月21日起至92年1 月10日止，
      均在弘一德中醫診所治療，有上開診斷證明書及醫療費用
      明細收據在卷足憑，足認上開期間原告尚在治療之中，其
      主張須由妻子陪同返回日本，應屬必要。是以關於其妻陳
      淑鈴部分之機票費用14,892元，實乃原告因本件車禍所增
      加之支出，其請求被告建昇公司與玄○○應連帶賠償該部
      分金額，可以採信。而原告為日本人，本有返回日本之安
      排，是其支出之機票費用，尚非因本件車禍所增加之支出
      ，此部份請求不應准許。從而原告此部份請求被告賠償14
      ,892元，為有理由，逾此數額之請求，即屬無據。
    (3)財產損失部分：原告主張其於本件車禍中遺失結婚戒指一
      枚，計損失42,000元一節，固據提出寶石保證書1 紙為證
      （見三重簡易庭卷第210 頁），惟為被告所否認，而原告
      復未就該戒指係於本件車禍中遺失之事實舉證證明之，自
      不足為取。
    (4)精神慰撫金：原告因本件車禍受有上開傷害，精神受有痛
      苦，自堪認定。本院審酌原告之傷勢，並參酌原告為日本
      國喜樂茶連鎖店株式會社之董事兼副總經理，日本青山學
      院畢業，名下有不動產2 筆，暨被告建昇公司係供人靠行
      登記之公司，輕易坐享利潤，被告玄○○為林昭瑞之實際
      僱用人等一切情狀，認原告所請精神慰撫金600,000 元尚
      嫌過高，應予核減為100,000 元，方屬公允。
    (5)以上(1)(2)(3)(4)項，合計為145,574 元，是原告黃○○○之
      請求於145,574 元之範圍內，應予准許，其逾此數額之請
      求，為屬無據。
  原告丙○○部分：
    原告主張其為統聯公司營業大客車之乘客，因本件車禍受有
    右肩關節脫位、合併韌帶斷裂、頭部外傷、腦震盪、多處顏
    面撕裂傷、多處挫傷等傷害，業據提出協和醫院、財團法人
    仁愛綜合醫院、聯安醫院診斷證明書為證（見三重簡易庭卷
    第211 至214 頁），堪信屬實。是原告丙○○得請求之賠償
    如下：
    (1)醫療費用：原告主張其支出醫療費用122,419 元，業據提
      出仁愛綜合醫院醫療費用收據、協和醫院救護車費收據及
      醫療費用收據、聯安醫院收據、六福堂中醫診所收費收據
      、中國傳統推拿整復協會證明書為證（見三重簡易庭卷第
      215 至253 頁），堪信為真。惟查上開金額中經健保給付
      之部分為69,955元，業據原告陳明在卷（見本院卷第1 宗
      第143 頁），自應予扣除，理由同前。另原告自承被告統
      聯公司代為給付醫療費用26,354元，是以原告請求賠償之
      醫療費用於26,110元（122,419-69,955-26,354=26,110）
      之範圍內，核屬有據，其逾此部份之請求，為無理由。
    (2)減少工作收入之損失部分：原告因本件車禍受傷，於91年
      11 月2日在協和醫院急診，自91年11月2 日起至同年月14
      日止，在財團法人仁愛綜合醫院住院治療，自91年11月20
      日起至92年1 月7 日止，接受門診物理治療，自92年1 月
      23 日 起至92年3 月24日止，在聯安醫院接受復建治療，
      有上開診斷證明書在卷足憑，堪認原告應有5 個月時間無
      法工作。惟原告主張事發時其任職越南峰沅貿易有限公司
      ，擔任總經理職務，每月薪資美金2,000 元，因車禍受傷
      ，療傷時間超過2 個月，無法繼續在越南及海外地區推廣
      業務，故越南峰沅貿易有限公司乃予調整職務為技術指導
      ，並留職停薪4個月，自92年3月1日起每月減薪500美金，
      致原告受有4 個月薪資損失美金8,000 元，及減薪損失10
      個月，計美金5,000元，合計損失美金13,000 元（換算新
      臺幣為451,750 元）一節，則為被告所否認，而經查原告
      復未就此舉證證明之，自難遽信。然原告既有5個月無法
      工作，其因此受有減少收入之損失，則堪認定。爰依勞動
      基準法最低基本工資15,840元計算，原告計損失79,200元
      （15,840x5=79,200）， 從而原告此部份得請求79,200元
      ，其逾此數額之請求，即屬無據。
    (3)精神慰撫金：原告丙○○因本件車禍受有上開傷害，其精
      神受有痛苦，自堪認定。本院審酌原告之傷勢，並參酌原
      告車禍前為峰沅貿易有限公司總經理，高工畢業，暨被告
      建昇公司係供人靠行登記之公司，輕易坐享利潤，被告玄
      ○○為林昭瑞之實際僱用人等一切情狀，認原告所請精神
      慰撫金600,000 元尚嫌過高，應予核減為200,000 元，方
      屬公允。
    (4)以上(1)(2)(3)項，合計為305,310 元，惟查原告丙○○業已
      領取強制汽車責任保險金29,626元，業據被告統聯公司陳
      明在卷，並為原告所不爭（見本院卷第2 宗第86、132 、
      146頁），依強制汽車責任保險法第30 條規定，應予扣除
      之。原告請求賠償之上開金額扣除29,626元後，為275,68
      4 元。是以原告丙○○之請求於275,684 元之範圍內，應
      予准許，其逾此數額之請求，即屬無據。
  (四)被告統聯公司之司機洪聰榮就本件車禍事故之發生，有無過
    失？被告統聯公司是否應負僱用人之侵權行為責任？
    (1)原告主張被告統聯公司之司機洪聰榮，任意變換車道、未
      與前車保持安全距離，且沿途違規以行動電話聊天，致疏
      於注意車前狀況不及閃避，而與林昭瑞所駕駛之半聯結車
      碰撞，造成上開人員死傷，洪聰榮顯有過失，依民法第18
      8 條第1 、2 項規定，被告統聯公司應負僱用人之侵權行
      為損害賠償責任云云，為被告統聯公司所否認，並以前揭
      情詞置辯。
    (2)經查原告主張之前揭事實，固據原告黃○○○於本院陳稱
      ：本件車禍發生時，伊坐在統聯公司司機右側第一個位置
      ，伊坐車時，始終覺得害怕，因司機一直講行動電話，且
      常處於超車狀態，伊曾提醒司機，然司機還是繼續講電話
      聊天，發生車禍時，伊有喊司機說危險，並用手遮住臉部
      ，所以伊受傷較輕，伊上車後一直保持清醒，從伊看到半
      聯結車自對向車道撞過來，至撞到統聯之車約有30、40秒
      左右，伊用所有能用之語言提醒司機好幾次，但司機均置
      之不理，撞上時司機還在講電話，伊認為前開30、40秒已
      足以讓統聯公司之司機採取閃避措施，惟司機並未做任何
      閃避措施等語（見本院卷第1 宗第20至22頁，原告黃○○
      ○為日本國人，諳國語，上開陳述均為其以本國語言所為
      之陳述），惟查原告黃○○○為本件當事人，與本件訴訟
      具有絕對之利害關係，其陳述已難遽為採信；況經本院將
      本件車禍事故送請臺灣省車輛行車事故覆議鑑定委員會覆
      議結果，仍照原鑑定意見，僅將文詞修正為：「林昭瑞於
      夜間酒精濃度過量駕駛半聯結車，操控不當衝入對向車道
      ，致衍生連環事故，為肇事原因」，並針對本院所詢事項
      答覆為：本案依卷附警繪現場圖、現場照片及相關當事
      人與證人之供述等資料綜合研判，統聯公司大客車肇事時
      ，係於夜間面臨無法預見之突發狀況，措手不及，應無肇
      事因素。日籍證人黃○○○於庭訊所稱︰「．．從我看
      到半聯結車從對向車道撞過來至撞到統聯公司之車約有30
      、40秒左右‧‧」，其所述情節可能為錯覺或表達錯誤，
      以高速公路通常時速100公里估計，每秒鐘行進距離為27.
      77公尺。30、40秒鐘之行進距離再加上對向車道相對行進
      距離，雙方至少相距1 公里半至2 公里以上，即使是白天
      亦無可能看見。依警繪現場圖所顯示肇事後相關車輛空
      間位置估量，半聯結車自開始衝越分向島至與統聯大客車
      相撞，其空間距離約18.5公尺，歷經時間則約0.66至0.83
      秒（以時速100 至80公里換算），在如此短暫之時空距離
      ，任何人均無可能作有效反應，以避免撞擊事故發生。
      另黃○○○於警訊稱：「‧‧駕駛像蛇行一樣，超車又變
      換車道‧‧使用行動電話聊天（免持聽筒）‧‧」等等，
      情形如屬事實，參酌上項說明，其與本件事故之發生亦無
      客觀上相當因果關係在卷（見本院卷第2 宗第102 、 103
      頁）。此外原告復無法舉證證明洪聰榮就本件車禍之發生
      確有過失，從而原告上揭主張，自非可採。洪聰榮於本件
      車禍之發生並無過失，堪可認定。原告依民法第188 條第
      1 、2 項規定，請求被告統聯公司應負僱用人之侵權行為
      損害賠償責任，洵屬無據。
  (五)被告統聯公司是否應負民法第654 條第1 項之旅客運送人責
    任？如應負責，其應賠償之金額為若干？
    (1)按旅客運送人對於旅客因運送所受之傷害及運送之遲到應
      負責任。但因旅客之過失或其傷害係因不可抗力所致者，
      不在此限，民法第654 條第1 項定有明文。上開條文固未
      明示旅客運送人對於旅客因運送所致之死亡，是否亦應負
      責，惟查依舉輕以明重之法理，旅客因運送所致之死亡，
      當然包括在內。被告統聯公司抗辯依上開條文之文義解釋
      ，旅客運送人僅就旅客之「傷害」及運送之遲到負責，旅
      客之死亡並不包括在內云云，尚非可採。
    (2)次按上開所謂不可抗力，係指落雷、旋風、颱風、山崩、
      地震、戰爭、強劫等是，至於發生交通事故致旅客傷亡，
      應屬通常事變，並非不可抗力，縱運送人無過失仍應負責
      。本件車禍之發生，洪聰榮雖無過失，已如前述，惟依上
      開規定，被告統聯公司既為旅客運送人，自仍應就乘客因
      本件車禍所致之死傷負損害負賠償責任。
    (3)惟茲應審究者，係被告統聯公司依民法第654 條第1 項規
      定所負之旅客運送人責任，其損害賠償之範圍應如何計算
      ？按觀諸民法旅客運送章節之規定（第654 條至第659 條
      ），並未明定其損害賠償之範圍及計算方法，惟查旅客運
      送人負有將旅客安全送達目的地之義務，旅客則負有支付
      運費即票價之義務，其間已成立一旅客運送契約，茲被告
      統聯公司於運送過程中，因遭遇交通事故致旅客死傷，其
      運送債務顯有不完全履行之情形，則依民法第227 條之 1
      規定：「債務人因債務不履行，致債權人之人格權受侵害
      者，準用第192 條至第195 條及第197 條之規定，負損害
      賠償責任」，被告統聯公司因債務不履行致旅客死傷，人
      格權受侵害，其自應依民法第227 條之1 準用第192 條至
      第195 條及第197 條關於侵權行為之規定賠償損害。又關
      於受傷旅客之醫療費用部分，雖不在上開規定準用之列，
      惟查旅客運送人於旅客死亡時，對於因而支出之醫療費、
      殯葬費、所生之扶養費，及旅客受傷時，因此喪失或減少
      之勞動能力，暨旅客死傷之非財產上損害賠償，依上開規
      定，既均在應予賠償之範圍內，則旅客受傷因而支出之醫
      療費用，當亦應在旅客運送人應予賠償之列，否則即失衡
      平。是以綜上所述，被告統聯公司應賠償原告之數額，應
      與前述被告建昇公司及玄○○應連帶賠償原告之數額一致
      ，爰均予援用，不再贅述。被告統聯公司抗辯本件旅客死
      亡賠償部分，應依公路法第64條第1 、3 項規定，及交通
      部82年3 月23日訂頒之「汽車運輸業行車事故損害賠償金
      額及醫藥補助費發給辦法」第4 條規定，至多僅須在無過
      失之情況下，酌給死亡之乘客最高喪葬費100,000 元，受
      傷者，按實補助醫藥費，最高金額為70,000元云云，洵非
      可採。
  (六)原告依據消費者保護法第7 條第1 、3 項規定，請求被告統
    聯公司負損害賠償責任，是否有理由？
    按從事設計、生產、製造商品或提供服務之企業經營者，於
    提供商品流通進入市場，或提供服務時，應確保該商品或服
    務，符合當時科技或專業水準可合理期待之安全性。企業經
    營者違反前項規定，致生損害於消費者或第三人時，應負連
    帶賠償責任。但企業經營者能證明其無過失者，法院得減輕
    其賠償責任，消費者保護法第7條第1、3 項定有明文。惟查
    上開法條之適用，應以企業經營者提供之商品或服務，與消
    費者之損害間，具有相當因果關係為要件（最高法院91年度
    台上字第1495號判決參照）。本件車禍之發生係因林昭瑞於
    夜間酒精濃度過量駕駛半聯結車，操控不當衝入對向車道所
    致，洪聰榮於夜間面臨無法預見之突發狀況，措手不及，並
    無肇事因素等情，已如前述，則企業經營者統聯公司所提供
    之旅運服務，顯與消費者即乘客之死傷間，並無相當因果關
    係，揆諸前揭說明，原告依據消費者保護法第7 條第1 、3
    項規定，請求被告統聯公司負損害賠償責任云云，亦屬無據
    。
九、按數人負同一債務，明示對於債權人各負全部給付之責任者
    ，為連帶債務。無前項之明示時，連帶債務之成立，以法律
    有規定者為限。本件被告建昇公司及玄○○與被告統聯公司
    間所負之給付義務，法無連帶之明文，渠等復無約定應負連
    帶責任，性質上屬於不真正連帶債務，亦即其中一被告為給
    付時，他被告就該部分即免其給付之義務。是以本件被告建
    昇公司及玄○○與被告統聯公司應對原告負不真正連帶債務
    。從而原告請求被告建昇公司及玄○○應連帶給付如附表二
    所示之金額及利息，被告統聯公司亦應給付如附表三所示之
    金額及利息，並於其中一被告已為給付時，他被告於該給付
    範圍內同免責任，為有理由，其逾此部份之請求，均屬無據
    ，應予駁回。
十、綜上所述，原告（除原告癸○○○、申○○外）主張訴外人
    林昭瑞就本件車禍之發生有過失，其形式上僱用人被告建昇
    公司及實質上僱用人被告玄○○應連帶賠償如附表二所示之
    金額及利息，洵屬有據。另原告本於民法第654 條第1 項旅
    客運送人責任及繼承之規定，請求被告統聯公司應賠償如附
    表三所示之金額及利息，亦屬有據，均應予准許，被告就上
    開應給付部分，並負不真正連帶債務，於其中一被告已為給
    付時，他被告於該給付範圍內同免責任。至於原告主張被告
    統聯公司之司機洪聰榮有過失，被告統聯公司應負僱用人之
    侵權行為責任，及應依消費者保護法第7 條第1 、3 項規定
    賠償損害一節，則無理由，不足採取。
十一、另關於原告請求之遲延利息部分，查被告建昇公司係於92
    年9 月17日收受起訴狀繕本，有送達證書附在三重簡易庭卷
    可稽；惟被告玄○○則未合法收受起訴狀繕本，應以本院第
    一次言詞辯論期日通知書合法送達於被告玄○○即93年2 月
    21日作為送達之日。又因前開二者送達時間不一致，爰以收
    受較遲之93年2 月21日起算，是此部份原告（除原告癸○○
    ○、申○○外）請求被告建昇公司及玄○○應連帶給付自起
    訴狀繕本送達翌日即93年2 月22日起至清償日止按週年利率
    百分之5 計算之利息，核屬有據，應予准許。又被告統聯公
    司係於92年9 月17日收受起訴狀繕本，亦有送達證書附於三
    重簡易庭卷可考，是此部份原告（除原告癸○○○、申○○
    外）請求被告統聯公司應給付自起訴狀繕本送達翌日即92年
    9 月18日起至清償日止按週年利率百分之5 計算之利息，亦
    屬有據，應予准許。爰分別判決如附表二、三所示，原告之
    請求逾附表二、三所載之數額，均屬無據，應予駁回。
十二、原告及被告建昇公司、統聯公司均陳明願供擔保，聲請宣
      告假執行及免為假執行，經核於原告勝訴部份，均無不合
      ，爰分別酌定相當之擔保金額宣告之；至原告其餘假執行
      之聲請，已因訴之駁回而失所依附，應併予駁回之。
十三、本件事證已臻明確，兩造其餘攻擊防禦方法及所提證據，
      核與本件判決結果不生影響，爰不予一一論述，附此敘明
      。
十四、據上論結，本件原告之訴為一部有理由，一部無理由，依
      民事訴訟法第385 條第1 項前段、第79條、第85條第1 、
      2 項、第78條、第390 條第2 項、第392 條第2 項，判決
      如主文。
中　　華　　民　　國　　94　　年　　8 　　月　　5 　　日
                  民事庭 法  官   黃佩韻
以上正本係照原本作成。
如不服本判決，應於判決送達後20日內，向本院提出上訴狀。
                          書記官  蔡健忠
中　　華　　民　　國　　94　　年　　8 　　月　　5 　　日
附表一：原告訴之聲明
┌──┬─────┬──────────────────────────┐
│編號│原告姓名  │          原  告  訴  之  聲  明                    │
├──┼─────┼──────────────────────────┤
│1   │宙○○    │被告建昇通運有限公司、被告玄○○應連帶給付原告新臺幣│
│    │          │（下同）1,875,220元，及自起訴狀繕本送達翌日起至清償 │
│    │          │日止按週年利率百分之5計算之利息。                   │
│    │          ├──────────────────────────┤
│    │          │被告統聯汽車客運股份有限公司應給付原告同上金額及利息│
│    │          │。                                                  │
├──┼─────┼──────────────────────────┤
│2   │地○○    │被告建昇通運有限公司、被告玄○○應連帶給付原告200,00│
│    │          │0 元，及自起訴狀繕本送達翌日起至清償日止按週年利率百│
│    │          │分之5 計算之利息。                                  │
│    │          ├──────────────────────────┤
│    │          │被告統聯汽車客運股份有限公司應給付原告同上金額及利息│
│    │          │。                                                  │
├──┼─────┼──────────────────────────┤
│3   │戌○○    │被告建昇通運有限公司、被告玄○○應連帶給付原告200,00│
│    │          │0 元，及自起訴狀繕本送達翌日起至清償日止按週年利率百│
│    │          │分之5 計算之利息。                                  │
│    │          ├──────────────────────────┤
│    │          │被告統聯汽車客運股份有限公司應給付原告同上金額及利息│
│    │          │。                                                  │
├──┼─────┼──────────────────────────┤
│4   │酉○○    │被告建昇通運有限公司、被告玄○○應連帶給付原告200,00│
│    │          │0 元，及自起訴狀繕本送達翌日起至清償日止按週年利率百│
│    │          │分之5 計算之利息。                                  │
│    │          ├──────────────────────────┤
│    │          │被告統聯汽車客運股份有限公司應給付原告同上金額及利息│
│    │          │。                                                  │
├──┼─────┼──────────────────────────┤
│5   │未○○    │被告建昇通運有限公司、被告玄○○應連帶給付原告200,00│
│    │          │0 元，及自起訴狀繕本送達翌日起至清償日止按週年利率百│
│    │          │分之5 計算之利息。                                  │
│    │          ├──────────────────────────┤
│    │          │被告統聯汽車客運股份有限公司應給付原告同上金額及利息│
│    │          │。                                                  │
├──┼─────┼──────────────────────────┤
│6   │巳○○    │被告建昇通運有限公司、被告玄○○應連帶給付原告200,00│
│    │          │0 元，及自起訴狀繕本送達翌日起至清償日止按週年利率百│
│    │          │分之5 計算之利息。                                  │
│    │          ├──────────────────────────┤
│    │          │被告統聯汽車客運股份有限公司應給付原告同上金額及利息│
│    │          │。                                                  │
├──┼─────┼──────────────────────────┤
│7   │午○○    │被告建昇通運有限公司、被告玄○○應連帶給付原告200,00│
│    │          │0 元，及自起訴狀繕本送達翌日起至清償日止按週年利率百│
│    │          │分之5 計算之利息。                                  │
│    │          ├──────────────────────────┤
│    │          │被告統聯汽車客運股份有限公司應給付原告同上金額及利息│
│    │          │。                                                  │
├──┼─────┼──────────────────────────┤
│8   │亥○○    │被告建昇通運有限公司、被告玄○○應連帶給付原告7,792,│
│    │          │259 元，及自起訴狀繕本送達翌日起至清償日止按週年利率│
│    │          │百分之5 計算之利息。                                │
│    │          ├──────────────────────────┤
│    │          │被告統聯汽車客運股份有限公司應給付原告同上金額及利息│
│    │          │。                                                  │
├──┼─────┼──────────────────────────┤
│9   │癸○○○  │被告建昇通運有限公司、被告玄○○應連帶給付原告1,626,│
│    │          │160 元，及自起訴狀繕本送達翌日起至清償日止按週年利率│
│    │          │百分之5 計算之利息。                                │
│    │          ├──────────────────────────┤
│    │          │被告統聯汽車客運股份有限公司應給付原告同上金額及利息│
│    │          │。                                                  │
├──┼─────┼──────────────────────────┤
│10  │子○○    │被告建昇通運有限公司、被告玄○○應連帶給付原告700,00│
│    │          │0 元，及自起訴狀繕本送達翌日起至清償日止按週年利率百│
│    │          │分之5 計算之利息。                                  │
│    │          ├──────────────────────────┤
│    │          │被告統聯汽車客運股份有限公司應給付原告同上金額及利息│
│    │          │。                                                  │
├──┼─────┼──────────────────────────┤
│11  │卯○○    │被告建昇通運有限公司、被告玄○○應連帶給付原告700,00│
│    │          │0 元，及自起訴狀繕本送達翌日起至清償日止按週年利率百│
│    │          │分之5 計算之利息。                                  │
│    │          ├──────────────────────────┤
│    │          │被告統聯汽車客運股份有限公司應給付原告同上金額及利息│
│    │          │。                                                  │
├──┼─────┼──────────────────────────┤
│12  │丑○○    │被告建昇通運有限公司、被告玄○○應連帶給付原告700,00│
│    │          │0 元，及自起訴狀繕本送達翌日起至清償日止按週年利率百│
│    │          │分之5 計算之利息。                                  │
│    │          ├──────────────────────────┤
│    │          │被告統聯汽車客運股份有限公司應給付原告同上金額及利息│
│    │          │。                                                  │
├──┼─────┼──────────────────────────┤
│13  │寅○○    │被告建昇通運有限公司、被告玄○○應連帶給付原告700,00│
│    │          │0 元，及自起訴狀繕本送達翌日起至清償日止按週年利率百│
│    │          │分之5 計算之利息。                                  │
│    │          ├──────────────────────────┤
│    │          │被告統聯汽車客運股份有限公司應給付原告同上金額及利息│
│    │          │。                                                  │
├──┼─────┼──────────────────────────┤
│14  │壬○○    │被告建昇通運有限公司、被告玄○○應連帶給付原告1,182,│
│    │          │524 元，及自起訴狀繕本送達翌日起至清償日止按週年利率│
│    │          │百分之5 計算之利息。                                │
│    │          ├──────────────────────────┤
│    │          │被告統聯汽車客運股份有限公司應給付原告同上金額及利息│
│    │          │。                                                  │
├──┼─────┼──────────────────────────┤
│15  │申○○    │被告建昇通運有限公司、被告玄○○應連帶給付原告1,842,│
│    │          │561 元，及自起訴狀繕本送達翌日起至清償日止按週年利率│
│    │          │百分之5 計算之利息。                                │
│    │          ├──────────────────────────┤
│    │          │被告統聯汽車客運股份有限公司應給付原告同上金額及利息│
│    │          │。                                                  │
├──┼─────┼──────────────────────────┤
│16  │天○○    │被告建昇通運有限公司、被告玄○○應連帶給付原告1,490,│
│    │          │016 元，及自起訴狀繕本送達翌日起至清償日止按週年利率│
│    │          │百分之5 計算之利息。                                │
│    │          ├──────────────────────────┤
│    │          │被告統聯汽車客運股份有限公司應給付原告同上金額及利息│
│    │          │。                                                  │
├──┼─────┼──────────────────────────┤
│17  │宇○○    │被告建昇通運有限公司、被告玄○○應連帶給付原告2,225,│
│    │          │040 元，及自起訴狀繕本送達翌日起至清償日止按週年利率│
│    │          │百分之5 計算之利息。                                │
│    │          ├──────────────────────────┤
│    │          │被告統聯汽車客運股份有限公司應給付原告同上金額及利息│
│    │          │。                                                  │
├──┼─────┼──────────────────────────┤
│18  │戊○○    │被告建昇通運有限公司、被告玄○○應連帶給付原告3,358 │
│    │          │,707 元 ，及自起訴狀繕本送達翌日起至清償日止按週年利│
│    │          │率百分之5 計算之利息。                              │
│    │          ├──────────────────────────┤
│    │          │被告統聯汽車客運股份有限公司應給付原告同上金額及利息│
│    │          │。                                                  │
├──┼─────┼──────────────────────────┤
│19  │庚○○    │被告建昇通運有限公司、被告玄○○應連帶給付原告1,863,│
│    │          │921 元，及自起訴狀繕本送達翌日起至清償日止按週年利率│
│    │          │百分之5 計算之利息。                                │
│    │          ├──────────────────────────┤
│    │          │被告統聯汽車客運股份有限公司應給付原告同上金額及利息│
│    │          │。                                                  │
├──┼─────┼──────────────────────────┤
│20  │辰○○    │被告建昇通運有限公司、被告玄○○應連帶給付原告503,29│
│    │          │8 元，及自起訴狀繕本送達翌日起至清償日止按週年利率百│
│    │          │分之5 計算之利息。                                  │
│    │          ├──────────────────────────┤
│    │          │被告統聯汽車客運股份有限公司應給付原告同上金額及利息│
│    │          │。                                                  │
├──┼─────┼──────────────────────────┤
│21  │乙○○    │被告建昇通運有限公司、被告玄○○應連帶給付原告1,306,│
│    │          │593 元，及自起訴狀繕本送達翌日起至清償日止按週年利率│
│    │          │百分之5 計算之利息。                                │
│    │          ├──────────────────────────┤
│    │          │被告統聯汽車客運股份有限公司應給付原告同上金額及利息│
│    │          │。                                                  │
├──┼─────┼──────────────────────────┤
│22  │黃○○○  │被告建昇通運有限公司、被告玄○○應連帶給付原告729,35│
│    │          │8 元，及自起訴狀繕本送達翌日起至清償日止按週年利率百│
│    │          │分之5 計算之利息。                                  │
│    │          ├──────────────────────────┤
│    │          │被告統聯汽車客運股份有限公司應給付原告同上金額及利息│
│    │          │。                                                  │
├──┼─────┼──────────────────────────┤
│23  │丙○○    │被告建昇通運有限公司、被告玄○○應連帶給付原告1,174,│
│    │          │169 元，及自起訴狀繕本送達翌日起至清償日止按週年利率│
│    │          │百分之5 計算之利息。                                │
│    │          ├──────────────────────────┤
│    │          │被告統聯汽車客運股份有限公司應給付原告同上金額及利息│
│    │          │。                                                  │
├──┴─────┴──────────────────────────┤
│被告建昇通運有限公司及被告玄○○應連帶給付之金額合計為：30,969,826元。│
│被告統聯汽車客運股份有限公司應給付之金額合計為：30,969,826元。        │
├───────────────────────────────────┤
│原告均願供擔保，請准宣告假執行。                                      │
└───────────────────────────────────┘
附表二：
┌───────────────────────────────────┐
│被告建昇通運有限公司及被告玄○○應連帶給付原告下列金額及利息          │
├──┬─────┬──────────────────────────┤
│編號│原告姓名  │            應給付之金額及利息                      │
├──┼─────┼──────────────────────────┤
│1   │宙○○    │98,552元，及自民國93年2 月22日起至清償日止按週年利率│
│    │          │百分之5 計算之利息。                                │
├──┼─────┼──────────────────────────┤
│2   │地○○    │200,000 元，及自民國93年2 月22日起至清償日止按週年利│
│    │          │率百分之5 計算之利息。                              │
├──┼─────┼──────────────────────────┤
│3   │戌○○    │200,000 元，及自民國93年2 月22日起至清償日止按週年利│
│    │          │率百分之5 計算之利息。                              │
├──┼─────┼──────────────────────────┤
│4   │酉○○    │200,000 元，及自民國93年2 月22日起至清償日止按週年利│
│    │          │率百分之5 計算之利息。                              │
├──┼─────┼──────────────────────────┤
│5   │未○○    │200,000 元，及自民國93年2 月22日起至清償日止按週年利│
│    │          │率百分之5 計算之利息。                              │
├──┼─────┼──────────────────────────┤
│6   │巳○○    │200,000 元，及自民國93年2 月22日起至清償日止按週年利│
│    │          │率百分之5 計算之利息。                              │
├──┼─────┼──────────────────────────┤
│7   │午○○    │200,000 元，及自民國93年2 月22日起至清償日止按週年利│
│    │          │率百分之5 計算之利息。                              │
├──┼─────┼──────────────────────────┤
│8   │亥○○    │2,438,978 元，及自民國93年2 月22日起至清償日止按週年│
│    │          │利率百分之5 計算之利息。                            │
├──┼─────┼──────────────────────────┤
│9   │癸○○○  │0元（此部份原告之訴及假執行之聲請均駁回）。         │
│    │          │                                                    │
├──┼─────┼──────────────────────────┤
│10  │子○○    │200,000 元，及自民國93年2 月22日起至清償日止按週年利│
│    │          │率百分之5 計算之利息。                              │
├──┼─────┼──────────────────────────┤
│11  │卯○○    │200,000 元，及自民國93年2 月22日起至清償日止按週年利│
│    │          │率百分之5 計算之利息。                              │
├──┼─────┼──────────────────────────┤
│12  │丑○○    │200,000 元，及自民國93年2 月22日起至清償日止按週年利│
│    │          │率百分之5 計算之利息。                              │
├──┼─────┼──────────────────────────┤
│13  │寅○○    │200,000 元，及自民國93年2 月22日起至清償日止按週年利│
│    │          │率百分之5 計算之利息。                              │
├──┼─────┼──────────────────────────┤
│14  │壬○○    │350,647 元，及自民國93年2 月22日起至清償日止按週年利│
│    │          │率百分之5 計算之利息。                              │
├──┼─────┼──────────────────────────┤
│15  │申○○    │0元（此部份原告之訴及假執行之聲請均駁回）。         │
│    │          │                                                    │
├──┼─────┼──────────────────────────┤
│16  │天○○    │570,286 元，及自民國93年2 月22日起至清償日止按週年利│
│    │          │率百分之5 計算之利息。                              │
├──┼─────┼──────────────────────────┤
│17  │宇○○    │693,118 元，及自民國93年2 月22日起至清償日止按週年利│
│    │          │率百分之5 計算之利息。                              │
├──┼─────┼──────────────────────────┤
│18  │戊○○    │2,682,156 元，及自民國93年2 月22日起至清償日止按週年│
│    │          │利率百分之5 計算之利息。                            │
├──┼─────┼──────────────────────────┤
│19  │庚○○    │1,168,363 元，及自民國93年2 月22日起至清償日止按週年│
│    │          │利率百分之5 計算之利息。                            │
├──┼─────┼──────────────────────────┤
│20  │辰○○    │87,280元，及自民國93年2 月22日起至清償日止按週年利率│
│    │          │百分之5 計算之利息。                                │
├──┼─────┼──────────────────────────┤
│21  │乙○○    │82,397元，及自民國93年2 月22日起至清償日止按週年利率│
│    │          │百分之5 計算之利息。                                │
├──┼─────┼──────────────────────────┤
│22  │黃○○○  │145,574 元，及自民國93年2 月22日起至清償日止按週年利│
│    │          │率百分之5 計算之利息。                              │
├──┼─────┼──────────────────────────┤
│23  │丙○○    │275,684 元，及自民國93年2 月22日起至清償日止按週年利│
│    │          │率百分之5 計算之利息。                              │
├──┴─────┴──────────────────────────┤
│合計：10,593,035元                                                    │
└───────────────────────────────────┘
附表三：
┌───────────────────────────────────┐
│被告統聯汽車客運股份有限公司應給付原告下列金額及利息                  │
├──┬─────┬──────────────────────────┤
│編號│原告姓名  │            應給付之金額及利息                      │
├──┼─────┼──────────────────────────┤
│1   │宙○○    │98,552元，及自民國92年9 月18日起至清償日止按週年利率│
│    │          │百分之5 計算之利息。                                │
├──┼─────┼──────────────────────────┤
│2   │地○○    │200,000 元，及自民國92年9 月18日起至清償日止按週年利│
│    │          │率百分之5 計算之利息。                              │
├──┼─────┼──────────────────────────┤
│3   │戌○○    │200,000 元，及自民國92年9 月18日起至清償日止按週年利│
│    │          │率百分之5 計算之利息。                              │
├──┼─────┼──────────────────────────┤
│4   │酉○○    │200,000 元，及自民國92年9 月18日起至清償日止按週年利│
│    │          │率百分之5 計算之利息。                              │
├──┼─────┼──────────────────────────┤
│5   │未○○    │200,000 元，及自民國92年9 月18日起至清償日止按週年利│
│    │          │率百分之5 計算之利息。                              │
├──┼─────┼──────────────────────────┤
│6   │巳○○    │200,000 元，及自民國92年9 月18日起至清償日止按週年利│
│    │          │率百分之5 計算之利息。                              │
├──┼─────┼──────────────────────────┤
│7   │午○○    │200,000 元，及自民國92年9 月18日起至清償日止按週年利│
│    │          │率百分之5 計算之利息。                              │
├──┼─────┼──────────────────────────┤
│8   │亥○○    │2,438,978 元，及自民國92年9 月18日起至清償日止按週年│
│    │          │利率百分之5 計算之利息。                            │
├──┼─────┼──────────────────────────┤
│9   │癸○○○  │0元（此部份原告之訴及假執行之聲請均駁回）。         │
│    │          │                                                    │
├──┼─────┼──────────────────────────┤
│10  │子○○    │200,000 元，及自民國92年9 月18日起至清償日止按週年利│
│    │          │率百分之5 計算之利息。                              │
├──┼─────┼──────────────────────────┤
│11  │卯○○    │200,000 元，及自民國92年9 月18日起至清償日止按週年利│
│    │          │率百分之5 計算之利息。                              │
├──┼─────┼──────────────────────────┤
│12  │丑○○    │200,000 元，及自民國92年9 月18日起至清償日止按週年利│
│    │          │率百分之5 計算之利息。                              │
├──┼─────┼──────────────────────────┤
│13  │寅○○    │200,000 元，及自民國92年9 月18日起至清償日止按週年利│
│    │          │率百分之5 計算之利息。                              │
├──┼─────┼──────────────────────────┤
│14  │壬○○    │350,647 元，及自民國92年9 月18日起至清償日止按週年利│
│    │          │率百分之5 計算之利息。                              │
├──┼─────┼──────────────────────────┤
│15  │申○○    │0元（此部份原告之訴及假執行之聲請均駁回）。         │
│    │          │                                                    │
├──┼─────┼──────────────────────────┤
│16  │天○○    │570,286 元，及自民國92年9 月18日起至清償日止按週年利│
│    │          │率百分之5 計算之利息。                              │
├──┼─────┼──────────────────────────┤
│17  │宇○○    │693,118 元，及自民國92年9 月18日起至清償日止按週年利│
│    │          │率百分之5 計算之利息。                              │
├──┼─────┼──────────────────────────┤
│18  │戊○○    │2,682,156 元，及自民國92年9 月18日起至清償日止按週年│
│    │          │利率百分之5 計算之利息。                            │
├──┼─────┼──────────────────────────┤
│19  │庚○○    │1,168,363 元，及自民國92年9 月18日起至清償日止按週年│
│    │          │利率百分之5 計算之利息。                            │
├──┼─────┼──────────────────────────┤
│20  │辰○○    │87,280元，及自民國92年9 月18日起至清償日止按週年利率│
│    │          │百分之5 計算之利息。                                │
├──┼─────┼──────────────────────────┤
│21  │乙○○    │82,397元，及自民國92年9 月18日起至清償日止按週年利率│
│    │          │百分之5 計算之利息。                                │
├──┼─────┼──────────────────────────┤
│22  │黃○○○  │145,574 元，及自民國92年9 月18日起至清償日止按週年利│
│    │          │率百分之5 計算之利息。                              │
├──┼─────┼──────────────────────────┤
│23  │丙○○    │275,684 元，及自民國92年9 月18日起至清償日止按週年利│
│    │          │率百分之5 計算之利息。                              │
├──┴─────┴──────────────────────────┤
│合計：10,593,035元                                                    │
└───────────────────────────────────┘
附表四:原告各應負擔之訴訟費用比例
┌──┬─────┬──────────────┐
│編號│原告姓名  │ 原告應負擔訴訟費用之比例   │
├──┼─────┼──────────────┤
│1   │宙○○    │ 百分之6                    │
├──┼─────┼──────────────┤
│2   │地○○    │ 0                          │
├──┼─────┼──────────────┤
│3   │戌○○    │ 0                          │
├──┼─────┼──────────────┤
│4   │酉○○    │ 0                          │                                     │
├──┼─────┼──────────────┤
│5   │未○○    │ 0                          │
├──┼─────┼──────────────┤
│6   │巳○○    │ 0                          │
├──┼─────┼──────────────┤
│7   │午○○    │ 0                          │
├──┼─────┼──────────────┤
│8   │亥○○    │ 百分之16                   │
├──┼─────┼──────────────┤
│9   │癸○○○  │ 百分之5                    │
├──┼─────┼──────────────┤
│10  │子○○    │ 百分之2                    │
├──┼─────┼──────────────┤
│11  │卯○○    │ 百分之2                    │
├──┼─────┼──────────────┤
│12  │丑○○    │ 百分之2                    │
├──┼─────┼──────────────┤
│13  │寅○○    │ 百分之2                    │
├──┼─────┼──────────────┤
│14  │壬○○    │ 百分之3                    │
├──┼─────┼──────────────┤
│15  │申○○    │ 百分之6                    │
├──┼─────┼──────────────┤
│16  │天○○    │ 百分之3                    │
├──┼─────┼──────────────┤
│17  │宇○○    │ 百分之5                    │
├──┼─────┼──────────────┤
│18  │戊○○    │ 百分之2                    │
├──┼─────┼──────────────┤
│19  │庚○○    │ 百分之2                    │
├──┼─────┼──────────────┤
│20  │辰○○    │ 百分之1                    │
├──┼─────┼──────────────┤
│21  │乙○○    │ 百分之4                    │
├──┼─────┼──────────────┤
│22  │黃○○○  │ 百分之2                    │
├──┼─────┼──────────────┤
│23  │丙○○    │ 百分之3                    │
├──┴─────┴──────────────┤
│合計：百分之66                                │
└───────────────────────┘
附表五：原告及被告建昇通運公司、被告統聯汽車客運股份有限
        公司應各提供擔保假執行或免為假執行之金額：
┌──┬─────┬─────────────┬────────────┐
│編號│ 原告姓名 │原告以下列金額各為被告建昇│被告建昇公司、統聯公司各│
│    │          │公司、統聯公司供擔保後，得│以下列金額為原告預供擔保│
│    │          │假執行                    │，得免為假執行          │
│    │          │（新臺幣）                │（新臺幣）              │
├──┼─────┼─────────────┼────────────┤
│1   │宙○○    │30,000                    │98,552                  │
├──┼─────┼─────────────┼────────────┤
│2   │地○○    │60,000                    │200,000                 │
├──┼─────┼─────────────┼────────────┤
│3   │戌○○    │60,000                    │200,000                 │
├──┼─────┼─────────────┼────────────┤
│4   │酉○○    │60,000                    │200,000                 │
├──┼─────┼─────────────┼────────────┤
│5   │未○○    │60,000                    │200,000                 │
├──┼─────┼─────────────┼────────────┤
│6   │巳○○    │60,000                    │200,000                 │
├──┼─────┼─────────────┼────────────┤
│7   │午○○    │60,000                    │200,000                 │
├──┼─────┼─────────────┼────────────┤
│8   │亥○○    │810,000                   │2,438,978               │
├──┼─────┼─────────────┼────────────┤
│9   │癸○○○  │0                         │0                       │
├──┼─────┼─────────────┼────────────┤
│10  │子○○    │60,000                    │200,000                 │
├──┼─────┼─────────────┼────────────┤
│11  │卯○○    │60,000                    │200,000                 │
├──┼─────┼─────────────┼────────────┤
│12  │丑○○    │60,000                    │200,000                 │
├──┼─────┼─────────────┼────────────┤
│13  │寅○○    │60,000                    │200,000                 │
├──┼─────┼─────────────┼────────────┤
│14  │壬○○    │110,000                   │350,647                 │
├──┼─────┼─────────────┼────────────┤
│15  │申○○    │0                         │0                       │
├──┼─────┼─────────────┼────────────┤
│16  │天○○    │190,000                   │570,286                 │
├──┼─────┼─────────────┼────────────┤
│17  │宇○○    │230,000                   │693,118                 │
├──┼─────┼─────────────┼────────────┤
│18  │戊○○    │890,000                   │2,682,156               │
├──┼─────┼─────────────┼────────────┤
│19  │庚○○    │380,000                   │1,168,363               │
├──┼─────┼─────────────┼────────────┤
│20  │辰○○    │20,000                    │87,280                  │
├──┼─────┼─────────────┼────────────┤
│21  │乙○○    │20,000                    │82,397                  │
├──┼─────┼─────────────┼────────────┤
│22  │黃○○○  │40,000                    │145,574                 │
├──┼─────┼─────────────┼────────────┤
│23  │丙○○    │90,000                    │275,684                 │
└──┴─────┴─────────────┴────────────┘
